【裁判字號】    99,上訴,1333
【裁判日期】    991207
【裁判案由】    違反槍砲彈藥刀械管制條例等
【裁判全文】
臺灣高等法院高雄分院刑事判決        99年度上訴字第1333號
上  訴  人  臺灣高雄地方法院檢察署檢察官
上  訴  人
即  被  告  丁正祥
選任辯護人  張標全律師
上  訴  人
即  被  告  張榮宗
選任辯護人  鄭國安律師
            吳麗珠律師
被      告  張榮松
指定辯護人  張文雪律師
被      告  莊啟川
選任辯護人  周君強律師
上列上訴人因被告違反槍砲彈藥刀械管制條例等案件，不服中華
民國99年6 月30日臺灣高雄地方法院99年度重訴字第7 號第一審
判決（起訴案號：臺灣高雄地方法院檢察署98年度偵字第28695
號），提起上訴，本院判決如下：
    主  文
原判決關於未經許可運輸衝鋒槍罪暨丁正祥定執行刑部分均撤銷
。
丁正祥共同犯未經許可，運輸衝鋒槍罪，處無期徒刑，併科罰金
新台幣壹佰萬元，罰金如易服勞役，以罰金總額與壹年之日數比
例折算；褫奪公權終身。扣案如附表二、三（即剩餘子彈16,631
 顆 ）、四所示之槍械、彈藥，及如附表五編號3 、10、15、16
、17等所示之物，均沒收。
丁正祥上訴駁回。
丁正祥上開撤銷改判部分所處無期徒刑；與駁回上訴部分所處有
期徒刑及沒收；應執行無期徒刑，併科罰金新台幣壹佰萬元，罰
金如易服勞役，以罰金總額與壹年之日數比例折算；褫奪公權終
身。上開扣案如附表二、三（即剩餘子彈16,631顆）、四所示之
槍械、彈藥，及如附表五編號3 、6 至9 （含編號6 之『張榮旻
』國民身分證上偽造之內政部公印文壹枚）、10、15、16、17等
所示之物，均沒收。另以『張榮旻』名義填具之中華民國普通護
照申請書之申請人簽名欄之『張榮旻』署押壹枚；未扣案之『張
榮松』國民身分證壹張（含其上之內政部公印文）、『張榮松』
印章壹顆；及於板信商業銀行之存摺存款開戶申請書附件（印鑑
卡）上申請人欄之『張榮松』署押壹枚、印文貳枚，均沒收。
張榮宗共同犯未經許可，運輸衝鋒槍罪，處有期徒刑拾伍年，併
科罰金新台幣壹佰萬元，罰金如易服勞役，以罰金總額與壹年之
日數比例折算；褫奪公權拾年。扣案如附表二、三（即剩餘子彈
16631 顆）、四所示之槍械、彈藥，及如附表五編號3 、10、15
、16、17等物，均沒收。
張榮松共同犯未經許可，運輸衝鋒槍罪，處有期徒刑拾貳年，併
科罰金新台幣壹佰萬元，罰金如易服勞役，以罰金總額與壹年之
日數比例折算；褫奪公權拾年。扣案如附表二、三（即剩餘子彈
1663 1顆）、四所示之槍械、彈藥，及如附表五編號3 、10、15
、16、17等物，均沒收。
莊啟川共同犯未經許可，運輸衝鋒槍罪，處有期徒刑拾貳年，併
科罰金新台幣壹佰萬元，罰金如易服勞役，以罰金總額與壹年之
日數比例折算；褫奪公權拾年。扣案如附表二、三（即剩餘子彈
1663 1顆）、四所示之槍械、彈藥，及如附表五編號3 、10、15
、16、17等物，均沒收。
    事  實
一、丁正祥前因違反槍砲彈藥刀械管制條例，經最高法院以81年
    台上字第1230號判處無期徒刑，於民國81年4 月22日入臺灣
    台南監獄服刑，90年12月25日移往台灣花蓮自強外役監獄服
    刑，經該外役監核准，於91年9 月14日上午9 時許返家探視
    ，依限應於同年月16日晚上9 時許返回該外役監，卻未按時
    返回該外役監，而以漁船脫逃至菲律賓國，致遭通緝在案。
    詎其於逃亡至菲律賓國期間，明知各類制式槍械、彈藥，為
    我國行政院依懲治走私條例規定，公告為管制進口物品；且
    依槍砲彈藥刀械管制條例規定，未經許可不得運輸、持有之
    ，竟仍受王詠慶（另案偵辦）之託，進而分別與王詠慶、張
    榮宗、張榮松、莊啟川基於非法走私及運輸槍械、彈藥入臺
    之目的，為下列行為：
  (一)丁正祥因逃亡在外，為免曝露、返臺便利及運輸下述制式槍
    彈之用，遂與王詠慶共同基於偽造公印文、行使偽造特種文
    書、行使偽造私文書及使公務員登載不實之犯意聯絡，先於
    97年5 月2 日前某時，利用其所取得不知情表弟張榮旻（即
    張榮松胞兄）身分證影本，及自己照片數張，在屏東里港某
    處，以新台幣（下同）5 萬元代價，交予王詠慶派來姓名年
    籍不詳成年男子，偽造黏貼有丁正祥照片而印有「內政部印
    」公印文之『張榮旻』國民身分證1 張、健保卡2 張。97年
    5 月2 日再委由不知情東南旅行社人員持上開偽造之『張榮
    旻』國民身分證，並以『張榮旻』名義偽造中華民國普通護
    照申請書，持向外交部領事事務局申領護照，而使外交部承
    辦人員就該不實之事項（即非張榮旻本人申請），登載於職
    務上所掌之公文書即中華民國護照，並於97年5 月2 日發予
    護照1 本（號碼000000000 號）；王詠慶就連同上開『張榮
    旻』護照及偽造之身分證及健保卡等文件一併交還於丁正祥
    使用，致足以生損害於內政部管理國民身分證、外交部核發
    國人護照之正確性及張榮旻本人。嗣丁正祥取得上開『張榮
    旻』名義之護照後，又另基於行使使公務員登載不實公文書
    之各別犯意，自97年5 月13日起至98年9 月24日止，分別於
    附表一所示時間，持上開『張榮旻』之護照，冒用『張榮旻
    』名義搭乘班機自小港國際機場入、出境，共計10次，於每
    次出境或入境時出示上開護照予查驗人員，主張其係『張榮
    旻』而出入境，致足生損害於張榮旻及外交部對護照管理、
    內政部對人民入出境之管理正確性。
  (二)又丁正祥於97年10月31日前之某時，另與王詠慶共同基於行
    使偽造文書及意圖供冒用身分使用而偽造國民身分證之犯意
    ，趁張榮松不知情下，將張榮松身分證及駕照等資料交予王
    詠慶所派來姓名年籍不詳成年男子，以上開相同方式，偽造
    有黏貼丁正祥照片之張榮松身分證及駕照。丁正祥取得上開
    證件後，即於97年10月31日持上開證件及所盜刻之張榮松印
    章，前往板信商業銀行高雄分行（下稱板信銀行）以張榮松
    名義偽造張榮松印文2 枚之該行存摺存款開戶申請書，持之
    行使辦理開戶（即帳號00000000000000號存款帳戶），作為
    資金往來使用，致足生損害於張榮松、戶政、監理機關管理
    及板信銀行帳戶管理之正確性（嗣丁正祥辦妥上開板信銀行
    帳戶後，始告知上情，並於97年年底某日出境返回菲律賓國
    前夕，將該帳戶提款卡交付予張榮松，命其依指示使用之）
    。
  (三)又丁正祥與王詠慶共同基於運輸制式槍枝、子彈及走私管制
    物品進口犯意聯絡，謀議走私制式槍枝及子彈進入台灣，王
    詠慶並允以每支槍枝（包括子彈在內）支付2 萬元運送代價
    予丁正祥。旋於98年5 、6 月間某日，由王詠慶在菲律賓國
    馬尼拉灣某處加油站內交予丁正祥22袋行李袋之各類制式槍
    、彈（內藏制式槍械共計181 支、子彈17,413顆，其中1 顆
    無殺傷力、槍榴彈6 顆），並藏放於丁正祥位於菲律賓住處
    內。同年7 月間，丁正祥旋即聯絡高雄籍「鴻興號」漁船船
    長張榮宗，共謀以漁船走私方式運送上開制式槍、彈入台。
    嗣因張榮宗遲未出海接運，丁正祥遂於98年8 月26日持偽造
    之上開『張榮旻』中華民國護照由高雄小港機場返回台灣催
    促之，並於翌日早上在莊啟川住處與張榮宗、張榮松、莊啟
    川等人見面，丁正祥、張榮松、莊啟川與張榮宗遂共同基於
    運輸制式槍枝、子彈及走私管制物品進口之犯意聯絡，共謀
    以漁船走私上開槍彈入境事宜，並約定於東經119 度、北緯
    16度南海海域附近接運上開制式槍枝及子彈，回台後將之藏
    放於莊啟川住處，並允給予張榮宗60萬元之報酬，及代為處
    理張榮宗積欠地下錢莊之債務與積欠張榮松之債務。商議完
    畢後，丁正祥當日即由張榮松載送至高雄小港機場出境返回
    菲律賓。嗣張榮宗於98年9 月3 日下午17時54分許以其所使
    用0000000000號行動電話與丁正祥通話時，要丁正祥盡快交
    付10萬元以供作漁船加油錢；而丁正祥隨即於98年9 月3 日
    下午18時27分許撥打張榮松使用之0000000000號行動電話，
    囑託自上開以張榮松名義申請之板信銀行帳戶領取10萬元予
    張榮宗，並告知張榮宗之手機號碼係0000000000；張榮松旋
    於98年9 月4 日早上以上開板信銀行提款卡領取9 萬元後，
    於同日上午10時35分許以0000000000號行動電話聯絡張榮宗
    （行動電話0000000000號），約定在莊啟川住處交付之，並
    前往莊啟川上開住處等候；而張榮宗則至同日下午16時27分
    許，前往莊啟川住處拿取該9 萬元（公訴人誤認為10萬元）
    ，隨即著手準備出海。但因颱風之故，直至98年9 月17日下
    午6 時50分許，張榮宗始夥同不知情大陸漁工楊金城、楊國
    禮、楊前進、楊志民、楊珠聰、黃坤珠等6 人，由高雄市中
    洲漁港出海，98年9 月19日晚上6 、7 時許到達上開約定地
    點，惟因張榮宗衛星電話不通，雙方無法直接接洽；98年9
    月19日晚上10時12分許，丁正祥遂撥打張榮松0000000000號
    行動電話，命其和莊啟川聯絡，以詢問張榮宗配偶韋雲華有
    關張榮宗船隻確實地點；張榮松隨即撥打莊啟川0000000000
    號行動電話，要其聯絡韋雲華，莊啟川旋因撥打韋雲華電話
    無法接通而作罷。而張榮宗則因約定時間未能碰面，遂駕駛
    「鴻興號」漁船在上開南海海域附近徘徊，直至98年9 月20
    日凌晨5 、6 時，丁正祥和姓名年籍不詳之菲律賓成年男子
    2 人，始駕駛小艇至上開約定海域與張榮宗碰面。張榮宗即
    命船上大陸漁工楊金城等6 人接運上開裝放槍械之22袋行李
    袋，藏放於「鴻興號」漁船前艙纜繩艙內，並以大片塑膠帆
    布及纜繩等雜物覆蓋於其上，用以規避查緝。而丁正祥隨即
    於98年9 月22日自菲律賓搭機前往香港之洲際飯店與王詠慶
    會面，王詠慶當場在克拉克度假城紙條上書寫及核對槍枝數
    量名單交於丁正祥，命其交付於台灣買家綽號「君仔」之男
    子。98年9 月24日下午1 、2 時許，丁正祥再持上開偽造之
    「張榮旻」護照由高雄小港機場入境台灣，並前往莊啟川之
    上開住處等候，俾處理後續槍枝回台交貨事宜；而張榮宗則
    於98年9 月25日下午2 時許，駕駛「鴻興號」漁船私運上開
    槍械、彈藥管制物品返回高雄中洲漁港。
二、嗣於98年9 月25日下午2 時許，經台灣高雄地方法院檢察署
    檢察官指揮內政部警政署刑事警察局南部犯罪打擊中心持搜
    索票至停放在上址之「鴻興號」漁船搜索，當場在「鴻興號
    」漁船前艙纜繩艙內查獲上開22袋行李袋，其內共計藏放具
    殺傷力之如附表二所示制式181 支槍枝（槍枝種類及數量，
    詳如該附表所示）、附表三所示之17,412顆子彈（原共17,4
    13顆，但其中1 顆無殺傷力）、附表四所示之槍榴彈（屬手
    榴彈）6 顆等物，並依法逮捕張榮宗；另同時至上開莊啟川
    住處搜索，扣得丁正祥所有且供本件偽造文書、走私運輸槍
    械、彈藥所用之如附表五編號6 至9 ，及3 （衛星電話）、
    10（槍枝數量記錄單）、15（偽造之「張榮旻」菲律賓身分
    證）、16（暗語表）、17（筆記資料）等物，另扣得丁正祥
    於98年3 月間走私進口之制式子彈5,508 顆（由檢方另案偵
    查中），又扣得張榮松所有附表七所示之物，旋依法逮捕丁
    正祥、張榮松及莊啟川，而查悉上情。
三、案經內政部警政署刑事警察局報請台灣高雄地方法院檢察署
    檢察官偵查起訴。
    理  由
壹、程序及證據能力部分：
一、被告丁正祥對上開事實於原審判處有罪，上訴後對走私槍彈
    犯行（即事實一之(三)）部分，於審判中撤回上訴（見本院卷
    第257 頁），其僅對事實一之(一)(二)部分提起上訴，合先敘明
    。
二、按被告以外之人於偵查中向檢察官所為陳述，除顯有不可信
    之情況者外，得為證據，刑事訴訟法第159 條之1 第2 項定
    有明文。查共同被告丁正祥、張榮宗、張榮松、莊啟川及證
    人張富盛、楊金城、楊國禮、楊前進、楊志民、楊珠聰、黃
    坤珠、丘梃樺、張榮旻等人於檢察官偵查時所為陳述，業經
    上開證人於供前具結，有證人結文附卷可稽，其於偵查中之
    陳述，客觀上並無顯不可信之情況，且其中證人丁正祥已經
    原審進行交互詰問，其餘證人則經檢察官、被告及辯護人於
    法院審理中捨棄詰問權，是上開證人於偵查中之證詞自有證
    據能力。
三、次按被告以外之人於審判外之言詞或書面陳述，除法律有規
    定者外，不得作為證據；又被告以外之人於審判外之陳述，
    雖不符刑事訴訟法第159 條之1 至之4 之規定，然經當事人
    於審判程序同意作為證據，法院審酌該言詞陳述或書面陳述
    作成時之情況，認為適當者，亦得為證據。當事人、代理人
    或辯護人於法院調查證據時，知有第159 條第1 項不得為證
    據之情形，而未於言詞辯論終結前聲明異議者，視為有前項
    之同意，刑事訴訟法第159 條第1 項、第159 條之5 定有明
    文。本判決所引用以下各項具有傳聞證據性質證據資料之證
    據能力，檢察官、被告均表示不爭執或同意有證據能力（見
    本院卷第142-143 頁），亦未於言詞辯論終結前聲明異議，
    本院認上開證據資料作成時之情況，並無任何違法取證之不
    適當情形，以之作為證據使用係屬適當，自有證據能力，而
    得採為認定事實之證據。
貳、實體部分：
一、被告丁正祥犯罪事實一之(一)前段、後段及一之(二)部分：
  (一)訊據上訴人即被告丁正祥對於上開時地偽造「張榮旻」、「
    張榮松」之身份證、健保卡、駕照，並據以提出申請中華民
    國護照、板信銀行存款帳戶，進而持護照於附表一之時地有
    出入境10次等事實，均坦承不諱，並有扣案如附表五編號6
    、7 、8 、9 所示之物，及以『張榮旻』名義填具之中華民
    國普通護照申請書影本（見警卷第197 頁）、以『張榮松』
    名義之板信銀行存摺存款開戶申請書影本（含印鑑卡，見警
    卷第204 頁）、以『張榮旻』名義出入境之內政部警政署國
    人入出境資料個別查詢（見警卷第198 頁）等資料在卷可稽
    ，是被告丁正祥此部分犯罪事實之自白應與事實相符，其犯
    行事證明確，堪予認定。
  (二)另公訴意旨於起訴書一之(一)稱：丁正祥又持上開文件資料申
    辦中國大陸台胞證及旅行證各1 份、菲律賓身分證2 份等文
    件，以作為隨時進出菲律賓及中國大陸使用乙節（見起訴書
    第3 頁第8 行以下）。經查，中國大陸及菲律賓均非我國司
    法管轄，故有關偽造該等國家政府單位出具之上開特種文書
    所涉及之刑責，均與本國無涉；且檢察官起訴書中雖記載該
    事實，但未認係犯罪行為，亦未敘明所犯法條，是該部分應
    屬未起訴。又公訴意旨於起訴書一之(二)稱：張榮松於97年10
    月31日前某時提供其身分證及駕照於丁正祥云云（起訴書第
    3 頁第18行），似謂被告張榮松就此部分亦涉及偽造文書罪
    嫌；但查，該部分於被告張榮松所犯法條中亦無論述，嗣於
    原審審理時經闡明、曉諭後，公訴人亦當庭表示，該部分被
    告張榮松不在起訴之列（見原審卷第185 頁審判筆錄）；而
    被告丁正祥於原審審理中明確供稱：張榮松並不知情等語（
    見原審卷第284 頁），是該部分既不在起訴之列，自無論述
    必要，併予敘明。
二、被告丁正祥等4 人走私槍砲（即事實一之(三)）犯行部分：
    訊據被告丁正祥對上開事實，於本院審理中坦承不諱，上訴
    人即被告張榮宗固坦承與丁正祥共同走私槍彈入境之事實，
    被告張榮松固坦承有協助丁正祥共同走私槍彈之事實，被告
    莊啟川固坦承自97年8 、9 月間起，有提供住處之一房間，
    作為丁正祥返台期間過夜居住之事實，惟被告張榮宗等3 人
    均矢口否認有與丁正祥共同犯走私槍彈犯行，被告張榮宗辯
    稱：係丁正祥恐嚇要對我及家人不利，我受此脅迫始答應幫
    其為走私槍彈行為云云；被告張榮松辯稱：我只是幫丁正祥
    領9 萬元交給張榮宗及幫忙打電話聯絡莊啟川而已，並未與
    丁正祥共同謀議走私槍彈入境云云；被告莊啟川辯稱：我每
    星期一、三、五固定要洗腎，不可能參與走私槍彈入境；且
    本案扣案槍彈係在船上查扣，尚未送到我住處，我確實不知
    情云云。經查：
  (一)被告丁正祥等4 人共同走私槍彈入境之上開事實，已據被告
    丁正祥、張榮宗供述在卷，核與證人即鴻興號漁船上釣客張
    富盛、證人即大陸漁工大陸漁工楊金城、楊國禮、楊前進、
    楊志民、楊珠聰、黃坤珠等人之證述相符，並有通訊監察譯
    文、台灣高雄地方法院檢察署履勘筆錄1 份、相片37張（見
    偵1 卷第498- 508頁）、進出港記錄、行政院農業委員會漁
    業署98年10月14日漁二字第0981247930號函暨所附之航跡圖
    資料、內政部98年10月30日台內地字第0980201294號函（見
    偵4 卷第212-213 、255-256 頁）、板信銀行集中作業中心
    99年3 月31日板信集中字第0997470545號函暨所附交易明細
    表在卷可稽（見原審卷第167-175 頁）。又警方在「鴻興號
    」漁船搜索，於漁船前艙纜繩艙內查獲如附表二所示制式18
    1 支槍枝（槍枝種類及數量，詳如該附表所示）、附表三所
    示之17,412顆子彈（原共17,413顆，但其中1 顆無殺傷力）
    及附表四所示之槍榴彈（屬手榴彈）6 顆等物，有內政部警
    政署刑事警察局搜索扣押筆錄、扣押物品目錄表（受執行人
    ：張榮宗、丁正祥、莊啟川、張榮松）及「鴻興號」漁船機
    漁船（含船員）進出港檢查表1 份、修改船筏進出港記錄介
    面1 份等在卷可稽（分別見警卷第168-175 、210-212 頁）
    ；而附表二、三（編號7 除外）、四所示之扣案槍械、彈藥
    ，均屬制式槍械、彈藥而具有殺傷力，亦有內政部警政署刑
    事警察局函文2 份（見偵4 卷第316 、344 頁）及槍械、子
    彈鑑定報告等（見偵5 卷第1-122 頁）在卷可查；此外，復
    有於被告丁正祥身上扣得附表五編號3 （衛星電話1 支）、
    10（槍枝數量記錄單2 張）、15（偽造之「張榮旻」菲律賓
    身分證1 張）、16（暗語表1 張）、17（筆記資料1 批）等
    物可資佐證。
  (二)被告張榮宗雖以上揭情詞置辯，惟查：
  1.被告張榮宗於98年9 月26日警詢即自承：「丁正祥自96、97
    年間曾有2 、3 次以同樣方式，指示我駕船前往菲律賓海域
    ，丁正祥駕船再與我於海上會合並交付物品，入境返台後，
    他再向我拿取物品。我因積欠地下錢莊1 、2 百萬元，丁正
    祥說這次走私物品入境後，他會幫我處理債務，且我經濟狀
    況不佳，家中有重度聽障幼兒及妻兒要照顧，所以我才願出
    海幫他載運物品返台」等情明確（見警卷第50-54 頁），且
    其均未提及遭丁正祥脅迫始走私一情，經核與證人即被告丁
    正祥於偵查證述：「張榮宗這次出海是我指示。98年9 月20
    日上午5 、6 點許，我交付22包槍械、子彈給張榮宗。原本
    約定好說給張榮宗60萬（先給10萬），還幫他還其中一家地
    下錢莊債務，債務金額80萬元，但我以20萬元解決」等情相
    符（見偵4 卷第183-184 頁），是依被告張榮宗於警詢之上
    開供述，顯見其犯罪動機係圖走私槍彈之利益，始參與本件
    犯行。
  2.被告丁正祥於菲律賓收受王詠慶交付之附表二、三及四所示
    之槍械、彈藥後，即密集聯絡被告張榮宗出海接運之事實，
    已據被告丁正祥於原審自白不諱，並以證人身分證述綦詳，
    且有通聯紀錄在卷可稽（見偵1 卷第6-10頁）；而觀之上開
    被告丁正祥與張榮宗之通聯記錄可知，被告丁正祥與張榮宗
    於98年9 月17日出海前，雙方即一直互通台灣附近海面之颱
    風動向訊息，甚至98年9 月3 日17時54分之通話中，除商討
    颱風之走向外，被告張榮宗另主動向被告丁正祥提及10萬元
    之漁船加油錢。準此，被告張榮宗果真無欲為被告丁正祥接
    運本案扣案之槍彈，則大可拒絕之或報警處理；惟被告張榮
    宗於上開通聯談話中不僅無拒絕之意，更主動向丁正祥索取
    10萬元之加油錢，且於颱風威脅解除後，即出海接運本案槍
    彈。顯然被告張榮宗並無因受脅迫而喪失自由意思或行動自
    由之情事。另被告張榮宗雖辯稱：伊收受張榮松代丁正祥轉
    交之9 萬元，只有2 萬元係漁船之加油費，餘款為購置釣具
    等費用云云（見本院卷第233 頁），惟該款項既有部分用於
    走私漁船之加油費用，而該漁船確為本案走私槍砲之運輸工
    具，是其上開所辯，即縱屬實，亦難做為有利於被告之認定
    。
  3.證人即被告丁正祥於原審雖證稱：「被告張榮宗是因為我恐
    嚇他，他才幫我走私槍彈」等語（見原審卷第186-187 頁）
    ，惟被告張榮宗先前於96、97年間，即曾有2 、3 次以同樣
    方式，受丁正祥指示而駕船前往菲律賓海域走私物品返台，
    前已述明，顯見被告張榮宗並非受恐嚇始第一次與丁正祥為
    走私犯行。再者，被告張榮宗其後於98年10月14日警詢係提
    及遭不明人士恐嚇，亦非遭被告丁正祥恐嚇，此有警詢筆錄
    在卷可考（見警卷第62頁），是證人丁正祥之上開證詞顯係
    事後迴護之詞，自難採信。
  4.綜上論證，被告張榮宗上開所辯，顯係卸飾之詞，委無可採
    。
  (三)被告張榮松雖以上揭情詞置辯，惟查：
  1.依被告張榮松於警詢自承：「丁正祥答應我這次走私軍火進
    來，獲利部分要償還他積欠我的債務，所以我才幫忙居間聯
    絡這次軍火走私的細節，並幫他跑腿」等情（見警卷第78頁
    ），可見被告張榮松係圖走私槍彈入境後，可獲取債務利益
    始參與本案犯行。
  2.依被告丁正祥供述：（前案）【我於97年12月底某日，與王
    詠慶共同基於運輸制式槍枝、子彈及走私管制物品進口犯意
    ，於98年3 月9 日、16日及17日以貨櫃走私方式運輸制式槍
    枝及子彈5,608 顆入台（在屏東里港莊啟川住處查獲5,508
    顆），高雄縣林園鄉○○路○段1089號倉庫是我用張榮松駕
    照和屋主陳永豪承租，租期自98年1 月至同年6 月，租金每
    月2 萬5 千元，被告張榮松開紅色賓士車載我前往位於高雄
    縣林園鄉○○路○段1089號倉庫領取先前藏放制式槍枝及子
    彈而裝運木炭的貨櫃後，我將上開藏放制式槍枝及子彈的12
    袋行李袋運送至莊啟川住處，隨即交付於王詠慶所派來真實
    姓名年籍不詳，綽號「阿奇」的男子，並依王詠慶指示留下
    其中2 袋行李袋槍、彈，待下次一起出貨】等情（見警詢第
    21 -34頁、偵4 卷第186-188 頁），參以被告張榮松自承：
    【我有去莊啟川家拿過槍彈3 次，第1 次是我自己一個人去
    ，我告訴莊啟川，「大仔」（即丁正祥）交代我來拿2 支手
    槍及100 發子彈，但當天並沒有拿走。第2 次是隔天中午，
    我與我弟弟張滿堂前往莊啟川住處，當時只有莊啟川一人在
    家，我向莊啟川說來拿昨天丁正祥交待的槍彈後，就上樓取
    走該槍彈。第3 次是約過1 個月，我自己再去莊啟川住處看
    子彈，因當時已經沒有槍枝，我問莊啟川這子彈與第2 次我
    拿的子彈是否一樣，莊啟川回答說一樣。第2 次拿槍係丁正
    祥要我拿去賣給他人，我弟弟張滿堂拿去賣了40萬元後交給
    我，我再通知丁正祥，並將錢匯入我的板信銀行帳戶。98年
    3 月9 日及3 月17日的貨櫃簽收單上簽署「張榮松」的是我
    本人簽收無誤】（見警卷104-105 頁、偵4 卷第305 頁），
    依上開證據，被告張榮松顯已知悉被告丁正祥從事運輸制式
    槍、彈入台，且於本案案發之前，已有多次幫忙丁正祥處理
    槍彈及買賣事宜，堪予認定。
  3.又被告張榮宗於98年9 月3 日下午17時54分許以其所使用00
    00000000號行動電話與被告丁正祥通話中，囑被告丁正祥請
    被告張榮松準備10萬元過來；而被告丁正祥隨即於98年9 月
    3 日下午18時27分許撥打被告張榮松使用之0000000000號行
    動電話，囑咐領取10萬元交予被告張榮宗，並告知被告張榮
    宗之手機號碼為0000000000；嗣被告張榮松持上開板信銀行
    提款卡領得9 萬元後，再於98年9 月4 日上午10時35分許以
    0000000000號行動電話撥打張榮宗之0000000000號行動電話
    ，通話中雙方約定在莊啟川住處交付之，張榮松即前往莊啟
    川上開住處；而張榮宗直至同日下午16時27分與張榮松通話
    確認後，亦前往莊啟川住處取得該9 萬元等事實，已據被告
    張榮宗、張榮松於原審審理中自承在卷（見原審卷第287 頁
    ），並有被告丁正祥、張榮宗及張榮松等人之上開電話之通
    聯記錄及板信銀行交易明細表在卷可稽（分別見偵1 卷第6
    、37頁及原審卷第174 頁），是被告張榮松確有依被告丁正
    祥指示轉交9 萬元本案走私槍彈之費用予被告張榮宗；而被
    告張榮宗亦確有收取該9 萬元之事實，至為明確。
  4.被告張榮松於警詢自承：「丁正祥總共要我拿錢給張榮宗6
    次，97年3 次共拿約150 萬元，98年3 次共80萬元。第1 次
    我在97年8 至10月間交錢給張榮宗時還不知道是運輸槍械的
    酬勞，但是我在1 個多月後( 約97年10月）前往莊啟川住處
    看到丁正祥所藏放之槍械後，我才知道丁正祥要我陸續給張
    榮宗的錢是走私槍械的酬勞，之後丁正祥要我拿錢給張榮宗
    ，我就沒有再問原因」（見警卷第0000-000頁）。又被告張
    榮松坦承於98年7 月16日至莊啟川住處拿走（前案）制式手
    槍2 支及子彈100 販售得款40萬元，張榮松於98年7 月20日
    委託不知情張美慧即張榮松配偶之姊姊將該40萬元存入上開
    張榮松板信銀行帳戶，被告丁正祥當日隨即透過語音轉帳將
    上開40萬元轉匯至其菲律賓帳戶內使用，此有被告張榮松上
    開帳戶、被告張榮松通訊監察譯文在卷可稽，是依上開證據
    ，可見被告張榮松不僅知悉被告丁正祥從事運輸槍枝，更依
    其指示販售槍枝籌措運輸槍枝入台之費用，且提供自己板信
    銀行帳戶供被告丁正祥使用，並多次支付走私槍彈之報酬予
    張榮宗。
  5.再被告張榮松於警詢坦承：【於98年9 月22日北上台北與扣
    案181 槍枝買主即真實姓名年籍不詳綽號「君仔」男子見面
    ，並依「君仔」指示駕駛一輛銀色汽車南下欲搭載扣案槍枝
    北上】（見警卷第81-84 、107 頁）等情，被告丁正祥於偵
    查中證稱：【扣案克拉克度假城書寫之槍枝名單是要交給「
    君仔」男子，我於98年9 月24日下午1 、2 時許，持偽造之
    張榮旻護照由小港機場入境台灣，被告張榮松前往接機，被
    告丁正祥及張榮松2 人並開上開車輛一同前往高鐵左營站搭
    載「君仔」及另2 名真實姓名年籍不詳男子，並一同前往被
    告莊啟川住處等候處理後續槍枝交貨事宜】（見偵4 卷第17
    8-188 頁），而其2 人供述情節，經核與98年9 月24日在高
    雄王牌咖啡店之現場照片及通訊監察譯文內容相互吻合，是
    被告張榮松有參與聯繫本案走私槍彈買主，並與被告丁正祥
    共同實際參與和槍彈買主接洽交貨事宜，堪予認定。
  6.綜上論證，被告張榮松明知丁正祥與張榮宗欲從事走私槍彈
    入境，其為圖本案走私槍彈成功後可獲得債務受償之利益，
    而實際與被告丁正祥、張榮宗聯繫走私事宜，並多次交付走
    私之報酬予張榮宗，且與丁正祥共同參與走私槍彈買主接洽
    交貨事宜，是被告張榮松顯係以共同走私之犯罪意思參與本
    案犯行，洵堪認定。
  (四)被告莊啟川雖以上揭情詞置辯，惟查：
  1.被告莊啟川於警詢自承：【我與被告張榮宗係同父異母兄弟
    ，我是透過我哥哥張榮宗於96年與丁正祥認識，並提供住所
    2 樓供丁正祥居住，丁正祥自97年起就開始將槍械藏放在我
    的住處內。本案查獲前共計有3 次，前2 次約在97年間，第
    3 次係在98年3 、4 月間。前2 次是我哥哥張榮宗的漁船載
    運進來的，第3 次我不清楚。丁正祥回國都會給我5 千至1
    萬元不等之金錢，總共給我2 、3 萬元，這不是房租】等情
    （見警卷第119-124 頁），於偵查中並以證人身分證稱：【
    丁正祥於97年第1 次載7 、8 袋的槍枝、子彈至我住處藏放
    ，我有看到丁正祥打開其中一個袋子查看，我看到裡面裝著
    槍枝及子彈；第2 次也是7 、8 袋，因為很重，丁正祥用拖
    的，所以我猜應該也是跟上次一樣是槍跟子彈。第3 次數量
    只有2 袋，我沒打開來看，後來被查獲我才知道裡面裝的是
    子彈。98年7 月16日被告張榮松2 次至我住處內拿走槍枝及
    子彈去販賣，我事後上樓查看子彈時，有打電話給被告張榮
    松責備其未把子彈藏布帶包好。是張榮宗要我提供場所予被
    告丁正祥藏放槍枝及子彈】等語（見偵4 卷第117-119 頁）
    ，經核與被告張榮宗、張榮松及丁正祥之供述相符，是被告
    莊啟川自97年起即明知丁正祥與張榮宗從事走私槍彈入境，
    且於走私入境後，被告丁正祥每次均會分予其5 千元至1 萬
    元之金錢，其並多次提供住處供藏放走私入境之槍枝及子彈
    等情，應堪認定。
  2.丁正祥於98年8 月26日持偽造之「張榮旻」護照由高雄小港
    機場返回台灣，並於翌日早上在莊啟川住處與張榮宗見面談
    走私槍枝入境之事，當時張榮松、莊啟川均在場，此據證人
    即被告丁正祥於偵查中證述在卷（見偵5 卷第145 頁）；又
    張榮宗與張榮松係於98年9 月4 日下午於上開莊啟川住處交
    付走私本案槍彈漁船之部分費用9 萬元；98年9 月24日下午
    1 、2 時許，丁正祥再持偽造之「張榮旻」護照由高雄小港
    機場入境台灣，係由張榮松前往接機後，並前往莊啟川之上
    開住處等候，俾處理後續槍枝回台交貨事宜，亦據被告丁正
    祥、張榮宗、張榮松等人供述在卷。另依被告丁正祥供述：
    扣案181 支槍枝及子彈於被告張榮宗運輸入台後，計畫運至
    被告莊啟川住處藏匿等情（見警卷第12頁），且本案被告丁
    正祥、張榮松及莊啟川皆在被告莊啟川住處遭警查獲。是依
    上開證據可知，本案走私槍械犯行過程中，4 名被告多次於
    莊啟川住處謀議走私細節，且交付走私之報酬，甚而計畫於
    該處交付走私入境之槍械予買家，而被告莊啟川多次在場參
    與，顯見其有共同參與走私犯行之計畫及謀議，灼然甚明。
  3.被告丁正祥與張榮宗約定於東經119 度、北緯16度南海海域
    附近接運上開制式槍枝及子彈，因被告張榮宗衛星電話不通
    ，雙方無法直接接洽；98年9 月19日晚上10時12分許，丁正
    祥撥打被告張榮松0000000000號行動電話，命其和被告莊啟
    川聯絡，以詢問張榮宗配偶韋雲華有關張榮宗船隻確實地點
    ；張榮松隨即撥打莊啟川0000000000號行動電話，要其聯絡
    韋雲華，被告莊啟川隨即撥打給韋雲華然未接通，其並立即
    向被告張榮松回報等情，此有通訊監察譯文在卷可稽（見偵
    1 卷第26-28 頁）。若被告莊啟川非為槍械走私集團成員，
    被告丁正祥焉能放心命被告張榮松通知被告莊啟川查證被告
    張榮宗行蹤，且從上開證據觀之，被告莊啟川、張榮松雖末
    參與海上為走私槍彈之行為，惟其於陸地上仍共同負責聯繫
    走私犯行之行為分擔。
  4.被告丁正祥於本案走私犯行聯絡使用之2 支行動電話000000
    0000、0000000000係被告莊啟川申辦供其使用，此據被告丁
    正祥供述在卷（見警卷第27頁），並有通訊監察譯文在卷可
    稽，被告莊啟川明知被告丁正祥從事走私槍械入境犯行，復
    申辦上開電話供做走私犯行聯絡使用，顯見被告莊啟川確為
    不法集團成員甚明。
  5.綜上論證，被告莊啟川明知丁正祥與張榮宗欲從事走私槍彈
    入境，其為圖本案走私槍彈成功後可自丁正祥獲取金錢利益
    ，而提供自己之2 個行動電話門號被告丁正祥聯繫走私事宜
    ，並於本案走私槍械犯行過程中，提供住處供4 名被告謀議
    走私細節、交付走私報酬，甚而計畫於該處交付走私入境之
    槍械予買家，且參與海上走私之聯絡事宜，是被告莊啟川顯
    係以共同走私之犯罪意思參與本案犯行，洵堪認定。
  6.另依證人即被告丁正祥之證述及通訊監察譯文雖可知本件出
    海走私日期係被告丁正祥與張榮宗2 人連繫後決定，惟被告
    丁正祥在98年4 、5 月間即要求被告張榮宗運輸扣案181 支
    槍枝、17,412顆子彈及槍榴彈6 顆，98年8 月26日再次返台
    至被告莊啟川住處，要求被告張榮宗儘速安排漁船運輸槍枝
    入台事宜，惟因颱風及八八水災造成海象及港口阻塞，待海
    象及港口皆適宜，被告張榮宗即依被告丁正祥指示立刻出海
    等情，此據被告丁正祥供述在卷，並有監聽譯文附卷可稽，
    是可見被告丁正祥與張榮宗2 人謀議運輸槍枝入台過程長達
    半年以上，自難以被告張榮宗出海是臨時決定，即遽予論斷
    被告莊啟川未參與走私犯行，是上開證據，尚難作為有利於
    被告莊啟川之認定。
  (五)按共同正犯，係共同實施犯罪行為之人，在共同意思範圍內
    ，各自分擔犯罪行為之一部，相互利用他人之行為，以達其
    犯罪之目的，其成立不以全體均參與實施犯罪構成要件之行
    為為要件。共同正犯之意思聯絡，不限於事前有所謀議，僅
    於行為當時有共同犯意之聯絡，於行為當時，基於相互之認
    識，不論明示通謀或相互間默示合致，以共同犯罪之意思參
    與，均屬之；而行為分擔，亦不以每一階段皆有參與為必要
    ，倘具有相互利用其行為之合同意思所為，仍應負共同正犯
    之責，蓋共同正犯，於合同意思範圍內，組成一共犯團體，
    團體中任何一人之行為，均為共犯團體之行為，他共犯均須
    負共同責任，初無分別何一行為係何一共犯所實施之必要（
    大法官會議釋字第109 號解釋，最高法院85年度台上字第49
    62號、88年度台上字第2230號、第2858號判決、73年台上字
    第1886號判例意旨參照）。查被告張榮松、莊啟川均明知丁
    正祥與張榮宗欲從事走私槍彈入境，其2 人為圖走私槍彈成
    功後可自丁正祥獲取金錢利益，於本案走私槍械犯行過程中
    ，被告張榮松分擔與被告丁正祥、張榮宗聯繫走私細節，並
    多次交付走私之報酬予張榮宗，且與丁正祥共同與走私槍彈
    買主洽談交貨槍械事宜，被告莊啟川提供住處供4 名被告謀
    議走私細節、交付走私報酬，甚而計畫於該其住處藏放走私
    入境之槍械並交付予買家，且參與海上走私之聯絡工作，並
    提供自己之2 個行動電話門號被告丁正祥聯繫走私事宜，依
    上開說明，從被告張榮松、莊啟川2 人參與犯罪行為分擔情
    節觀之，其2 人顯係以共同走私之犯罪意思參與本案犯行，
    被告4 人均屬走私槍械犯行之共同正犯，至為明確。
  (六)綜上所述，被告張榮宗、張榮松、莊啟川3 人所辯均屬卸飾
    之詞，委無可採。本件事證明確，被告4 人之犯行均堪認定
    ，應予依法論科。
三、論罪科刑部分：
  (一)被告丁正祥於事實一之(一)(二)犯行部分（即駁回上訴部分）﹕
  1.核被告丁正祥就犯罪事實一之(一)之前段部分，即於97年5 月
    2 日前之某時偽造『張榮旻』之健保卡，及印有「內政部印
    」公印文之『張榮旻』國民身分證；嗣於97年5 月2 日利用
    不知情之旅行社，持上開偽造之國民身分證，及偽造之『張
    榮旻』名義之護照申請書，向外交部申請護照以行使之，致
    使承辦人員登載於職務上所掌公文書，發予『張榮旻』名義
    之護照1 本等所為，係犯刑法第218 條第1 項之偽造公印文
    罪（即偽造國民身分證上之內政部公印文）；同法第212 條
    偽造特種文書罪（即偽造『張榮旻』之健保卡部分，惟該健
    保卡並未行使，故公訴人另引刑法第216 條部分，容有誤解
    ）、同法第216 條、第210 條行使偽造私文書罪（即行使偽
    造之『張榮旻』名義之護照申請書部分）、同法第214 條之
    使公務員登載不實公文書罪（即使外交部發予『張榮旻』之
    中華國民護照部分；該法條公訴人雖漏未論及，惟起訴書之
    犯罪事實已載明，故為起訴範圍）、及護照條例第23條第2
    項、第1 項之行使偽造國民身分證以供申請護照罪（按護照
    條例第23條第2 項所稱之行使「前項文書」，係指行使第1
    項之「偽造、變造國民身分證」而言，並非行使使公務員登
    載不實之「護照」。亦即該條例第23條第1 項及第2 項之處
    罰規定，分別係為「刑法第212 條」、「刑法第216 條、第
    212 條」之特別規定，參照後述之最高法院98年台上字第15
    7 號判決要旨。是就被告丁正祥偽造「張榮旻」國民身分證
    並持以行使部分，不再分別論以刑法第212 條之偽造特種文
    書罪，及刑法第216 條、第212 條之行使偽造特種文書罪，
    合此敘明）。又上開偽造『張榮旻』之署押部分，為偽造私
    文書之部分行為；又偽造之低度行為為行使之高度行為所吸
    收，故均不另論偽造署押罪及偽造私文書罪。又被告丁正祥
    與王詠慶就上開犯行，有犯意聯絡及行為分擔，應為共同正
    犯；且被告丁正祥利用不知情之旅行社，持上開偽造之證件
    以『張榮旻』名義代為申請中華民國護照部分，係屬間接正
    犯。又被告丁正祥雖為上開數個犯罪行為，但均係基於為取
    得『張榮旻』護照之單一犯罪目的下所為，依一般社會通念
    ，認應評價為一罪，方符合刑罰公平原則，是依刑法第55條
    規定，被告丁正祥係一行為觸犯上開數個罪名，為想像競合
    犯，僅從一重之行使偽造國民身分證以供申請護照罪處斷。
  2.核被告丁正祥就犯罪事實一之(一)之後段部分，即持「張榮旻
    」名義申請取得之護照出入境部分，係犯刑法第216 條、第
    214 條之行使使公務員登載不實公文書罪。雖依公訴人於起
    訴書所載（見起訴書第11頁第1 行），及當庭之補充（見原
    原審卷第231 頁）稱；該部分被告丁正祥所犯法條為護照條
    例第23條第2 項、第1 項之行使以偽造國民身分證申請之護
    照罪云云；惟查，【護照條例第23條第2 項所稱之行使「前
    項文書」，係指行使第1 項之「偽造、變造國民身分證」而
    言，並非行使使公務員登載不實之「護照」。亦即該條第1
    項在處罰意圖供申請護照之用而偽造、變造國民身分證；第
    2 項在處罰行使偽造、變造之國民身分證以申請護照，分別
    為「刑法第212 條」、「刑法第216 條、第212 條」之特別
    規定。至於行使使公務員登載不實之護照，在護照條例並無
    特別處罰規定，仍屬刑法第216 條、第214 條行使使公務員
    登載不實公文書之範圍】（參照最高法院98年台上字第157
    號判決要旨），是公訴人就該部分犯罪事實之起訴法條，容
    有不當，應予變更。又被告丁正祥持上開護照出境，計10次
    （詳如附表一所示），其先後10次犯行，犯意各別，時間不
    同，應分別論罪科處之。
  3.核被告丁正祥就犯罪事實一之(二)所為，分別係犯刑法第218
    條第1 項之偽造公印文罪（即偽造張榮松國民身分證上之內
    政部公印文部分，該法條公訴人雖漏未論及，惟起訴書之犯
    罪事實已載明，故仍為起訴範圍）；刑法第216 條、第212
    條之行使偽造特種文書罪（偽造駕照部分）；及戶籍法第75
    條第2 項、第1 項之行使意圖供冒用身分使用而偽造之國民
    身分證罪；及刑法第216 條、第210 條之行使偽造私文書罪
    （即填載開戶申請書部分；按該法條公訴人漏未論及，惟起
    訴書之犯罪事實已載明，故仍為起訴範圍）。被告丁正祥偽
    造張榮松之印章（印文）、署押，係屬偽造私文書（開戶申
    請書）之部分行為；且被告丁正祥偽造上開證件、文書（駕
    照、國民身分證及開戶申請書）後復持之行使，則其間偽造
    之低度行為亦均為行使之高度行為所吸收，故均不另論偽造
    印章（印文）、署押及私文書等罪。又上開戶籍法於97 年5
    月28日公布施行，就意圖供冒用身分使用而偽造國民身分證
    行為，另為特別（較重刑度）規定，是其間有關偽造國民身
    分證部分自應依戶籍法之規定論處，亦不再論以「刑法第21
    2 條」、「刑法第216 條、第212 條」之罪，併予敘明。又
    被告丁正祥與王詠慶就上開犯行，有犯意聯絡及行為分擔，
    應為共同正犯。又被告丁正祥雖為上開數個犯罪行為，但均
    係基於為「存摺存款開戶申請」之單一犯罪目的下所為，依
    一般社會通念，認應評價為一罪，方符合刑罰公平原則，是
    依刑法第55條規定，被告丁正祥係一行為觸犯上開數個罪名
    ，為想像競合犯，僅從一重之戶籍法第75條第2 項、第1 項
    之行使意圖供冒用身分使用而偽造之國民身分證罪處斷。
  4.原判決就被告丁正祥上開犯行部分，適用護照條例第23條第
    2 項、第1 項，戶籍法第75條第2 項、第1 項，刑法第11條
    前段、第28條、第218 條第1 項、第212 條、第216 條、第
    210 條、第214 條、第55條前段、第38條第1 項第1 款、第
    2 款、第3 款、第219 條規定，並敘明及審酌被告丁正祥：
    其以偽造證件而取得護照，嚴重危害國家戶政管理，惟審
    酌其犯後坦承犯行、態度良好及犯罪動機、知識程度等一切
    情狀，量處有期徒刑2 年；扣案如附表五編號6 、7 、8 所
    示等物，均為被告丁正祥所有，業據被告丁正祥供明在卷（
    見原審卷第289 頁），且分別為犯罪所用或所得之物，均依
    刑法第38條第1 項第2 、3 款規定，宣告沒收；另附表五編
    號6 之『張榮旻』國民身分證上之偽造之內政部公印文，則
    依刑法第219 條規定，不問犯人與否，宣告沒收；至於上開
    偽造之中華民國普通護照申請書，因已提出於外交部領事事
    務局，故已非被告丁正祥所有，爰不予宣告沒收；但申請書
    上申請人簽名欄之「張榮旻」簽名1 枚，則屬偽造之署押，
    亦應依刑法第219 條規定，不問犯人與否，宣告沒收。其
    持偽造之護照出入國境（共10次），嚴重危害我國出入境之
    管理，惟念被告犯後坦承犯行、態度良好及犯罪動機、知識
    程度等一切情狀，均各量處有期徒刑7 月（計有10罪）。扣
    案如附表五編號7 所示之「張榮旻」中華民國護照1 本，係
    被告丁正祥所有，業據被告丁正祥供明在卷，且在該犯罪部
    分係供犯罪所用之物，依刑法第38條第1 項第2 款規定，宣
    告沒收。其以偽造證件而向金融機構申請帳號使用，亦嚴
    重危害國家金融秩序及金融機構之作業管理，惟審酌其犯後
    坦承犯行、態度良好及犯罪動機、知識程度等一切情狀，量
    處有期徒刑2 年。扣案如附表五編號9 所示之張榮松駕照1
    張，為被告丁正祥所有，業據被告丁正祥於原審供明在卷，
    且供犯罪所用之物，依刑法第38條第1 項第2 款規定，宣告
    沒收；至於偽造之張榮松國民身分證雖未扣案（影本見警卷
    第205 頁），但無從證明已滅失（見原審卷第284 頁），亦
    應依同上理由、規定，宣告沒收；而該身分證上之偽造之內
    政部公印文，則依刑法第219 條規定，不問屬於犯人與否，
    宣告沒收；至於上開偽造之存摺存款開戶申請書（即附有上
    開偽造之張榮松國民身分證影本），因已提出於板信銀行，
    故已非被告丁正祥所有，爰不予宣告沒收；但該申請書附件
    （印鑑卡）上申請人簽名欄之「張榮松」簽名1 枚、印文2
    枚及偽造之「張榮松」印章1 顆（亦未扣案，但無從證明已
    滅失，見原審卷第284 頁），則均屬偽造之署押、印文及印
    章，亦應依刑法第219 條規定，不問屬於犯人與否，均宣告
    沒收。經核原判決此部分認事用法，尚無不合，量刑亦稱妥
    適，被告丁正祥上訴意旨指摘原判決此部分量刑過重，為無
    理由，應予駁回。
  (二)被告丁正祥等4 人走私槍彈部分（即撤銷改判部分）﹕
  1.按本件犯罪事實一之(三)部分，即走私入境之衝鋒槍、步槍、
    手槍（均含彈匣）、子彈及手榴彈等槍械、彈藥，均為槍砲
    彈藥刀械管制條例第4 條第1 項第1 款及第2 款之槍砲、子
    彈及炸彈（指手榴彈）【依同條第2 項規定，該槍砲、彈藥
    ，包括其主要組成零件；而依內政部86年11月24日（86）台
    內警字第8670683 號函所示，彈匣係手槍之主要組成零件，
    應在前開之槍砲、彈藥範圍內】；又槍械、子彈、炸藥亦係
    懲治走私條例公告管制物品項目及其數額甲項第1 款之管制
    進出口物品。核被告丁正祥等4 人未經許可，運輸附表二所
    示之槍枝（有衝鋒槍、制式步槍、制式手槍）及附表四所示
    之炸彈（手榴彈），係犯槍砲彈藥刀械管制條例第7 條第1
    項之運輸衝鋒槍罪、運輸步槍罪、運輸手槍罪及運輸炸彈罪
    （至於原配置放於上開槍枝內之彈匣、滅音器，因已成為該
    槍枝之一部，直接論以運輸衝鋒槍罪、運輸步槍罪、運輸手
    槍罪即可，毋庸再論以運輸槍枝之主要零件罪）；又未經許
    可，運輸如附表三（編號7 除外）所示之子彈，則係觸犯槍
    砲彈藥刀械管制條例第12條第1 項之運輸子彈罪。又衝鋒槍
    、步槍、手槍、子彈、炸彈（手榴彈）等物，既經行政院公
    告為管制進出口物品，已如前述，被告4 人自菲律賓運輸上
    揭如附表二、三（編號7 除外）、四所示衝鋒槍、步槍、手
    槍、子彈、炸彈入境台灣之所為，另犯懲治走私條例第2 條
    第1 項私運管制物品進口逾公告數額罪。被告4 人因運輸而
    持有衝鋒槍、步槍、手槍、子彈、炸彈等低度行為，為運輸
    之高度行為所吸收，均不另論持有罪；至上開運輸入境之各
    式槍械、彈藥雖有多數，但因所犯為同一法條，故亦均僅各
    以單純之一罪論。被告4 人與王詠慶就上開犯行，彼此間有
    犯意聯絡及行為分擔，應論以共同正犯。又被告4 人以一運
    輸行為同時觸犯上開運輸衝鋒槍罪、運輸步槍罪、運輸手槍
    罪、運輸炸彈罪、運輸子彈罪，及私運管制物品進口逾公告
    數額等罪，應為異種之想像競合犯，依刑法第55條前段規定
    ，從一重之運輸衝鋒槍罪論處。又被告丁正祥、張榮宗雖於
    原審審理中自白犯罪，其中被告丁正祥並供述槍械之來源，
    惟本件係經警方聲請監聽後，進而查緝而當場人、槍俱獲，
    非因被告自白而查獲或因而防止重大危害治安事件之發生者
    ，是被告丁正祥、張榮宗等人應無依槍砲彈藥刀械管制條例
    第18條第4 項前段規定「減免其刑」之適用。
  2.原判決就被告丁正祥、張榮宗、張榮松3 人走私槍械犯部分
    ，據以論處被告罪刑，固非無見；惟查：被告4 人均屬走
    私槍械犯行之共同正犯，前已述明，原審未就被告張榮松、
    莊啟川參與犯行部分，詳予審酌，而對被告張榮松論處幫助
    犯，對被告莊啟川諭知無罪，均有未洽。按量刑之輕重，
    固屬事實審法院得依職權自由裁量之事項，惟仍應受比例原
    則及公平原則之限制，否則其判決即非適法。刑事審判旨在
    實現刑罰權分配的正義，故法院對有罪被告之科刑，應符合
    罪刑相當之原則，使輕重得宜，罰當其罪，以契合社會之法
    律感情，此所以刑法第57條明定科刑時應審酌一切情狀，尤
    應注意該條各款所列事項以為科刑輕重之標準（最高法院93
    年度台上字第5073號判決意旨參照）。查本件被告走私之制
    式槍枝達181 枝、子彈達17,412顆，槍榴彈6 顆，數量龐大
    ，嚴重危害社會治安，上開槍彈若流入境內，必然造成無數
    之暴力、殺人等犯罪滋生，後患無窮，且被告丁正祥前已因
    違反槍砲彈藥刀械管制條例，經判處無期徒刑，執行中復脫
    逃再犯本件犯行，未見悔意，若不從重量刑，難期公允，原
    審對此漏未審酌，難認妥適。被告張榮宗、張榮松、莊啟川
    上訴意旨，均否認犯行指摘原判決不當，雖為無理由；惟檢
    察官上訴意旨，執原審未論處被告張榮松、莊啟川係走私槍
    械犯行之共同正犯，且原判決對被告丁正祥、張榮宗之量刑
    過輕，指摘原判決此部分不當，則為有理由，自應由本院將
    原判決關於走私槍械犯行部分及被告丁正祥定執行部分均撤
    銷改判。
  3.爰審酌被告丁正祥前已因違反槍砲彈藥刀械管制條例，經判
    處無期徒刑，執行中逃亡菲律賓期間，猶不知安分守己，竟
    再策劃非法私運槍械回台，且運入之數量甚為龐大，若不慎
    流入市面，將造成一般民眾生命、財產之重大威脅，嚴重危
    害社會治安，惡性甚巨；被告張榮宗身為船長，明知槍砲違
    禁物非經許可，不得入境，竟利益勳心，允諾丁正祥出海接
    運，惡性非輕；另被告張榮松、莊啟川均明知丁正祥將私運
    槍械入台，猶心存僥倖、助紂為虐，實不宜寬貸，又被告丁
    正祥係居於犯罪主謀地位，被告張榮宗、張榮松、莊啟川3
    人於整體犯罪中係居於輔助配合執行地位，並兼衡渠等犯罪
    之動機、目的、知識程度、犯後態度、所罪所生之危險及損
    害等一切情狀，分別量處被告丁正祥等4 人如主文所示之刑
    ，並就被告4 人罰金刑部分，諭知如易服勞役均以罰金總額
    與1 年之日數比例折算之折算標準。又依被告4 人所犯槍砲
    彈藥刀械管制條例罪之性質，本院認有褫奪公權之必要，爰
    均依刑法第37條規定，宣告被告丁正祥褫奪公權終身、其餘
    被告3 人均褫奪公權10年。被告丁正祥並與前開駁回上訴所
    處之有期徒刑部分，定其應執行刑無期徒刑。
  4.扣案如附表二、三（即剩餘子彈16631 顆）、四所示之扣案
    槍械、彈藥，均係違禁物，均應依刑法第38條第1 項第1 款
    規定，在被告4 人所犯上開運輸衝鋒罪項下，宣告沒收。又
    扣案如附表五編號3 （衛星電話）、10（槍枝數量記錄單）
    、15（偽造之「張榮旻」菲律賓身分證）、16（暗語表）、
    17（筆記資料）等物，均為被告丁正祥所有，業據被告丁正
    祥於原審供述甚明（見原審卷第289 頁），且為供共同犯運
    輸槍械等罪所用之物，應依刑法第38條第1 項第2 款規定，
    在被告4 人所犯上開運輸衝鋒槍罪項下，宣告沒收；並連同
    駁回上訴部分之沒收物，均併宣告沒收。至附表三所示之子
    彈（原共17413 顆），其中781 顆因鑑驗而耗用，既已不存
    在；另1 顆亦因不具殺傷力（即編號7 ），故均不予宣告沒
    收。另附表五編號1 、2 、4 、5 、11至14、18至25等物，
    及附表六所示之物（即被告張榮宗所有）、附表七所示之物
    （即被告張榮松所有），因或與本件犯罪無關；或非專供本
    件犯罪所用之物，爰均不予宣告沒收。
參、另於被告莊啟川住處另行查扣之制式子彈5,508 顆，因非本
    件走私運輸入境之違禁物，已如前述，其非本案起訴之範圍
    ，且現由檢察官另案偵辦中，爰不於本案中論述，合此敘明
    。
據上論結，應依刑事訴訟法第368條、第369 條第1 項前段、第
364 條、第299 條第1 項前段，槍砲彈藥刀械管制條例第7 條第
1 項、第12條第1 項，懲治走私條例第2 條第1 項，刑法第11條
前段、第28條、第55條前段、第37條第1 項、第2 項、第38條第
1 項第1 款、第2 款、第42條第5 項、第51條第4 款，判決如主
文。
本案經檢察官王登榮到庭執行職務。
中    華    民    國    99    年    12    月    7     日
                  刑事第一庭    審判長法  官  周賢銳
                                      法  官  洪碩垣
                                      法  官  施柏宏
以上正本證明與原本無異。
如不服本判決應於收受本判決後10日內向本院提出上訴書狀，其
未敘述上訴理由者，並得於提起上訴後10日內向本院補提理由書
狀（均須按他造當事人之人數附繕本）「切勿逕送上級法院」。
中    華    民    國    99    年    12    月    8     日
                                      書記官  魏文常
附錄本件論罪法條全文：
懲治走私條例第2條
私運管制物品進口、出口逾公告數額者，處7 年以下有期徒刑，
得併科新臺幣3 百萬元以下罰金。
前項之未遂犯罰之。
第 1 項所稱管制物品及其數額，由行政院公告之。
槍砲彈藥刀械管制條例第7條第1項
未經許可，製造、販賣或運輸火砲、肩射武器、機關槍、衝鋒槍
、卡柄槍、自動步槍、普通步槍、馬槍、手槍或各類砲彈、炸彈
、爆裂物者，處死刑、無期徒刑或7 年以上有期徒刑；處徒刑者
，併科新臺幣3 千萬元以下罰金。
槍砲彈藥刀械管制條例第12條第1項
未經許可，製造、販賣或運輸子彈者，處 1 年以上 7 年以下有
期徒刑，併科新台幣 500 萬元以下罰金。
護照條例第23條第1項、第2項
偽造、變造國民身分證以供申請護照，足以生損害於公眾或他人
者，處5 年以下有期徒刑、拘役或科或併科新臺幣50萬元以下之
罰金。
行使前項文書者，亦同。
戶籍法第75條第1項、第2項
意圖供冒用身分使用，而偽造、變造國民身分證，足以生損害於
公眾或他人者，處5 年以下有期徒刑、拘役或科或併科新台幣50
萬元以下罰金。
行使前項偽造、變造之國民身分證，亦同。
附表一：被告丁正祥以「張榮旻」護照出入境之次序
┌──┬───────┬───────┬────────┐
│編號│日期          │入出境機場    │備   註         │
├──┼───────┼───────┼────────┤
│1   │97年5月13日   │小港國際機場  │  出境          │
├──┼───────┼───────┼────────┤
│2   │97年7月16日   │小港國際機場  │  入境          │
├──┼───────┼───────┼────────┤
│3   │97年7月26日   │小港國際機場  │  出境          │
├──┼───────┼───────┼────────┤
│4   │97年10月15日  │小港國際機場  │  入境          │
├──┼───────┼───────┼────────┤
│5   │98年1月17日   │小港國際機場  │  出境          │
├──┼───────┼───────┼────────┤
│6   │98年3月8日    │小港國際機場  │  入境          │
├──┼───────┼───────┼────────┤
│7   │98年3月22日   │小港國際機場  │  出境          │
├──┼───────┼───────┼────────┤
│8   │98年8月26日   │小港國際機場  │  入境          │
├──┼───────┼───────┼────────┤
│9   │98年8月27日   │小港國際機場  │  出境          │
├──┼───────┼───────┼────────┤
│10  │98年9月24日   │小港國際機場  │  入境          │
└──┴───────┴───────┴────────┘
附表二：鴻興號漁船上扣得之槍枝
┌──┬──────┬─────────────┬─┬──┐
│編號│槍枝管制編號│    型        號          │數│備註│
│    │（含彈匣）  │                          │量│    │
├──┼──────┼─────────────┼─┼──┤
│1   │0000000000（│比利時BROWNING廠，槍號3051│1 │有殺│
│    │含彈匣2個） │51，口徑6.35mm制式半自動手│  │傷力│
│    │            │槍。                      │  │    │
├──┼──────┼─────────────┼─┼──┤
│2   │0000000000（│德國HK廠USP 型，槍號24－03│1 │有殺│
│    │含彈匣2個） │8903，口徑9mm ，制式半自動│  │傷力│
│    │            │手槍。                    │  │    │
├──┼──────┼─────────────┼─┼──┤
│3   │0000000000（│阿根廷BERSA 廠THUNDER38 0 │1 │有殺│
│    │含彈匣2個） │型，槍管號碼967957、滑套號│  │傷力│
│    │            │碼967961，口徑0.38吋制式半│  │    │
│    │            │自動手槍。                │  │    │
├──┼──────┼─────────────┼─┼──┤
│4   │0000000000（│阿根廷BERSA 廠THUNDER38 0 │1 │有殺│
│    │含彈匣2個） │型，槍管號碼967961、滑套號│  │傷力│
│    │            │碼967942，口徑0.38吋制式半│  │    │
│    │            │自動手槍。                │  │    │
├──┼──────┼─────────────┼─┼──┤
│5   │0000000000（│阿根廷BERSA 廠THUNDER38 0 │1 │有殺│
│    │含彈匣2個） │型，槍管號碼967950、滑套號│  │傷力│
│    │            │碼967948，口徑0.38吋制式半│  │    │
│    │            │自動手槍。                │  │    │
├──┼──────┼─────────────┼─┼──┤
│6   │0000000000（│比利時FN廠Five-seveN型，槍│1 │有殺│
│    │含彈匣2個） │號遭磨滅，經以電解腐蝕法重│  │傷力│
│    │            │現結果，研判槍號00000000，│  │    │
│    │            │口徑5.7mm 制式半自動手槍。│  │    │
├──┼──────┼─────────────┼─┼──┤
│7   │0000000000（│阿根廷BERSA 廠THUNDER380型│1 │有殺│
│    │含彈匣2個） │，槍管號碼967968、滑套號碼│  │傷力│
│    │            │967951，口徑0.38吋制式半自│  │    │
│    │            │動手槍。                  │  │    │
├──┼──────┼─────────────┼─┼──┤
│8   │0000000000（│阿根廷BERSA 廠THUNDER380型│1 │有殺│
│    │含彈匣2個） │，槍管號碼967953、滑套號碼│  │傷力│
│    │            │967970，口徑0.38吋制式半自│  │    │
│    │            │動手槍。                  │  │    │
├──┼──────┼─────────────┼─┼──┤
│9   │0000000000（│捷克CZ廠75型，槍號B3526 ，│1 │有殺│
│    │含彈匣2個） │口徑9mm 制式半自動手槍。  │  │傷力│
├──┼──────┼─────────────┼─┼──┤
│10  │0000000000（│阿根廷BERSA 廠THUNDER380型│1 │有殺│
│    │含彈匣2個） │，槍管號碼967941、滑套號碼│  │傷力│
│    │            │967963，口徑0.38吋制式半自│  │    │
│    │            │動手槍。                  │  │    │
├──┼──────┼─────────────┼─┼──┤
│11  │0000000000（│阿根廷BERSA 廠THUNDER380型│1 │有殺│
│    │含彈匣2個） │，槍管號碼967954、滑套號碼│  │傷力│
│    │            │967941，口徑0.38吋制式半自│  │    │
│    │            │動手槍。                  │  │    │
├──┼──────┼─────────────┼─┼──┤
│12  │0000000000（│阿根廷BERSA 廠THUNDER380型│1 │有殺│
│    │含彈匣2個） │，槍管號碼967965、滑套號碼│  │傷力│
│    │            │967955，口徑0.38吋制式半自│  │    │
│    │            │動手槍。                  │  │    │
├──┼──────┼─────────────┼─┼──┤
│13  │0000000000（│阿根廷BERSA 廠THUNDER380型│1 │有殺│
│    │含彈匣2個） │，槍管號碼967945、滑套號碼│  │傷力│
│    │            │967957，口徑0.38吋制式半自│  │    │
│    │            │動手槍。                  │  │    │
├──┼──────┼─────────────┼─┼──┤
│14  │0000000000（│捷克CZ廠75B 型，槍號6894B │1 │有殺│
│    │含彈匣2個） │，口徑9mm 制式半自動手槍。│  │傷力│
├──┼──────┼─────────────┼─┼──┤
│15  │0000000000（│巴西TAURUS廠PT24/7 PRO型，│1 │有殺│
│    │含彈匣2個） │槍號為SZC93420，口徑0.4 吋│  │傷力│
│    │            │制式半自動手槍            │  │    │
├──┼──────┼─────────────┼─┼──┤
│16  │0000000000（│阿根廷BERSA 廠THUNDER380型│1 │有殺│
│    │含彈匣2個） │，槍管號碼967955、滑套號碼│  │傷力│
│    │            │967958，口徑0.38吋制式半自│  │    │
│    │            │動手槍。                  │  │    │
├──┼──────┼─────────────┼─┼──┤
│17  │0000000000（│捷克CZ廠75型，槍號M5119 ，│1 │有殺│
│    │含彈匣2個） │口徑9mm 制式半自動手槍。  │  │傷力│
├──┼──────┼─────────────┼─┼──┤
│18  │0000000000（│阿根廷BERSA 廠THUNDER380型│1 │有殺│
│    │含彈匣2個） │，槍管號碼967942、滑套號碼│  │傷力│
│    │            │967952，口徑0.38吋制式半自│  │    │
│    │            │動手槍。                  │  │    │
├──┼──────┼─────────────┼─┼──┤
│19  │0000000000（│阿根廷BERSA 廠THUNDER380型│1 │有殺│
│    │含彈匣2個） │，槍管號碼967952、滑套號碼│  │傷力│
│    │            │967959，口徑0.38吋制式半自│  │    │
│    │            │動手槍。                  │  │    │
├──┼──────┼─────────────┼─┼──┤
│20  │0000000000（│捷克CZ廠85型，槍號D9725 ，│1 │有殺│
│    │含彈匣2個） │口徑9mm 制式半自動手槍。  │  │傷力│
├──┼──────┼─────────────┼─┼──┤
│21  │0000000000（│德國WALTHER 廠P22 型槍號遭│1 │有殺│
│    │含彈匣2個） │磨滅，經以電解腐蝕法重現結│  │傷力│
│    │            │果，因磨滅過深無法重現，口│  │    │
│    │            │徑0.22吋制式半自動手槍。  │  │    │
├──┼──────┼─────────────┼─┼──┤
│22  │0000000000（│義大利TANFOGLIO 廠COMBAT型│1 │有殺│
│    │含彈匣2個） │，槍號AB22382 ，口徑9mm制 │  │傷力│
│    │            │式半自動手槍。            │  │    │
├──┼──────┼─────────────┼─┼──┤
│23  │00000000003 │巴西TAURUS廠PT111 型，槍號│1 │有殺│
│    │（含彈匣2個 │為TYD74722，口徑9m m制式半│  │傷力│
│    │）          │自動手槍。                │  │    │
├──┼──────┼─────────────┼─┼──┤
│24  │0000000000（│捷克CZ廠100 型，槍號A7969 │1 │有殺│
│    │含彈匣2個） │，口徑9mm 制式半自動手槍。│  │傷力│
├──┼──────┼─────────────┼─┼──┤
│25  │0000000000（│奧地利GLOCK 廠26型，槍號遭│1 │有殺│
│    │含彈匣2個） │磨滅，經以電解腐蝕法重現結│  │傷力│
│    │            │果，研判槍號為BWL144 ， 口│  │    │
│    │            │徑9mm 制式半自動手槍。    │  │    │
├──┼──────┼─────────────┼─┼──┤
│26  │0000000000（│德國WALTHER 廠P22 型槍號遭│1 │有殺│
│    │含彈匣2個） │磨滅，經以電解腐蝕法重現結│  │傷力│
│    │            │果，因磨滅過深無法重現，口│  │    │
│    │            │徑0.22吋制式半自動手槍。  │  │    │
│    │            │                          │  │    │
├──┼──────┼─────────────┼─┼──┤
│27  │0000000000（│德國WALTHER 廠P22 型槍號遭│1 │有殺│
│    │含彈匣2個） │磨滅，經以電解腐蝕法重現結│  │傷力│
│    │            │果，因磨滅過深無法重現，口│  │    │
│    │            │徑0.22吋制式半自動手槍。  │  │    │
├──┼──────┼─────────────┼─┼──┤
│28  │0000000000（│奧地利GLOCK 廠17C 型，槍號│1 │有殺│
│    │含彈匣2個） │為KVG679，口徑9mm 制式半自│  │傷力│
│    │            │動手槍。                  │  │    │
├──┼──────┼─────────────┼─┼──┤
│29  │0000000000（│以色列IMI 廠JERICHO941FBL │1 │有殺│
│    │含彈匣2個） │型，槍號為00000000，口徑9m│  │傷力│
│    │            │m 制式半自動手槍。        │  │    │
├──┼──────┼─────────────┼─┼──┤
│30  │0000000000（│德國WALTHER 廠P22 型槍號遭│1 │有殺│
│    │含彈匣2個） │磨滅，經以電解腐蝕法重現結│  │傷力│
│    │            │果，因磨滅過深無法重現，口│  │    │
│    │            │徑0.22吋制式半自動手槍。  │  │    │
├──┼──────┼─────────────┼─┼──┤
│31  │0000000000（│德國WALTHER 廠P22 型槍號遭│1 │有殺│
│    │含彈匣2個） │磨滅，經以電解腐蝕法重現結│  │傷力│
│    │            │果，研判槍號為GO3 ？74（？│  │    │
│    │            │代表無法重現），口徑0.22吋│  │    │
│    │            │制式半自動手槍。          │  │    │
├──┼──────┼─────────────┼─┼──┤
│32  │0000000000（│義大利BERETTA 廠92FS型，槍│1 │有殺│
│    │含彈匣2個） │號為612910，口徑9mm 制式半│  │傷力│
│    │            │自動手槍。                │  │    │
├──┼──────┼─────────────┼─┼──┤
│33  │0000000000（│阿根廷BERSA 廠THUNDER380型│1 │有殺│
│    │含彈匣2個、 │，槍管號碼967963、滑套號碼│  │傷力│
│    │滅音器1個） │967949，口徑0.38吋制式半自│  │    │
│    │            │動手槍。                  │  │    │
├──┼──────┼─────────────┼─┼──┤
│34  │0000000000（│奧地利GLOCK 廠30型，槍號遭│1 │有殺│
│    │含彈匣2個） │磨滅，經以電解腐蝕法重現結│  │傷力│
│    │            │果，研判槍號為FAN871 ， 口│  │    │
│    │            │徑0.45吋制式半自動手槍。  │  │    │
├──┼──────┼─────────────┼─┼──┤
│35  │0000000000（│奧地利GLOCK 廠17C 型，槍號│1 │有殺│
│    │含彈匣2個） │遭磨滅，經以電解腐蝕法重現│  │傷力│
│    │            │結果，研判槍號為CHG182，口│  │    │
│    │            │徑9mm 制式半自動手槍。    │  │    │
├──┼──────┼─────────────┼─┼──┤
│36  │0000000000（│捷克CZ廠92型，槍號遭磨滅，│1 │有殺│
│    │含彈匣2個） │經以電解腐蝕法重現結果，研│  │傷力│
│    │            │判槍號為A29334 2，口徑6.35│  │    │
│    │            │mm制式半自動手槍。        │  │    │
├──┼──────┼─────────────┼─┼──┤
│37  │0000000000（│捷克CZ廠92型，槍號遭磨滅，│1 │有殺│
│    │含彈匣2個） │經以電解腐蝕法重現結果，研│  │傷力│
│    │            │判槍號為A29334 3，口徑6.35│  │    │
│    │            │mm制式半自動手槍。        │  │    │
├──┼──────┼─────────────┼─┼──┤
│38  │0000000000（│捷克CZ廠92型，槍號遭磨滅，│1 │有殺│
│    │含彈匣2個） │經以電解腐蝕法重現結果，研│  │傷力│
│    │            │判槍號為A29334 1，口徑6.35│  │    │
│    │            │mm制式半自動手槍。        │  │    │
├──┼──────┼─────────────┼─┼──┤
│39  │0000000000（│捷克CZ廠92型，槍號遭磨滅，│1 │有殺│
│    │含彈匣2個） │經以電解腐蝕法重現結果，研│  │傷力│
│    │            │判槍號為A29334 0，口徑6.35│  │    │
│    │            │mm制式半自動手槍。        │  │    │
├──┼──────┼─────────────┼─┼──┤
│40  │0000000000（│捷克CZ廠92型，槍號遭磨滅，│1 │有殺│
│    │含彈匣2個） │經以電解腐蝕法重現結果，研│  │傷力│
│    │            │判槍號為A29334 4，口徑6.35│  │    │
│    │            │mm制式半自動手槍。        │  │    │
├──┼──────┼─────────────┼─┼──┤
│41  │0000000000（│仿美國INGRAM廠M11 型，槍號│1 │有殺│
│    │含彈匣2個） │為755233，仿造衝鋒槍。    │  │傷力│
├──┼──────┼─────────────┼─┼──┤
│42  │0000000000（│阿根廷BERSA 廠THUNDER380型│1 │有殺│
│    │含彈匣2個） │，滑套號碼967954、槍管號碼│  │傷力│
│    │            │967958，口徑0.38吋制式半自│  │    │
│    │            │動手槍。                  │  │    │
├──┼──────┼─────────────┼─┼──┤
│43  │0000000000（│阿根廷BERSA 廠THUNDER380型│1 │有殺│
│    │含彈匣2個） │，滑套號碼967960、槍管號碼│  │傷力│
│    │            │967956，口徑0.38吋制式半自│  │    │
│    │            │動手槍。                  │  │    │
├──┼──────┼─────────────┼─┼──┤
│44  │0000000000（│阿根廷BERSA 廠THUNDER380型│1 │有殺│
│    │含彈匣2個、 │，滑套號碼967968、槍管號碼│  │傷力│
│    │滅音器1個） │967967，口徑0.38吋制式半自│  │    │
│    │            │動手槍。                  │  │    │
├──┼──────┼─────────────┼─┼──┤
│45  │0000000000（│阿根廷BERSA 廠THUNDER380型│1 │有殺│
│    │含彈匣2個） │，滑套號碼967956、槍管號碼│  │傷力│
│    │            │967947，口徑0.38吋制式半自│  │    │
│    │            │動手槍。                  │  │    │
├──┼──────┼─────────────┼─┼──┤
│46  │0000000000（│阿根廷BERSA 廠THUNDER380型│1 │有殺│
│    │含彈匣2個） │，滑套號碼967946、槍管號碼│  │傷力│
│    │            │967943，口徑0.38吋制式半自│  │    │
│    │            │動手槍。                  │  │    │
├──┼──────┼─────────────┼─┼──┤
│47  │0000000000（│阿根廷BERSA 廠THUNDER380型│1 │有殺│
│    │含彈匣2個） │，滑套號碼967965、槍管號碼│  │傷力│
│    │            │967944，口徑0.38吋制式半自│  │    │
│    │            │動手槍。                  │  │    │
├──┼──────┼─────────────┼─┼──┤
│48  │0000000000（│阿根廷BERSA 廠THUNDER380型│1 │有殺│
│    │含彈匣2個） │，滑套號碼967947、槍管號碼│  │傷力│
│    │            │967946，口徑0.38吋制式半自│  │    │
│    │            │動手槍。                  │  │    │
├──┼──────┼─────────────┼─┼──┤
│49  │0000000000（│阿根廷BERSA 廠THUNDER380型│1 │有殺│
│    │含彈匣2個、 │，滑套號碼967967、槍管號碼│  │傷力│
│    │滅音器1個） │967964，口徑0.38吋制式半自│  │    │
│    │            │動手槍                    │  │    │
├──┼──────┼─────────────┼─┼──┤
│50  │0000000000（│阿根廷BERSA 廠THUNDER380型│1 │有殺│
│    │含彈匣2個） │，滑套號碼967964、槍管號碼│  │傷力│
│    │            │967970，口徑0.38吋制式半自│  │    │
│    │            │動手槍。                  │  │    │
├──┼──────┼─────────────┼─┼──┤
│51  │0000000000（│阿根廷BERSA 廠THUNDER380型│1 │有殺│
│    │含彈匣2個、 │，槍管號碼967966，口徑0.38│  │傷力│
│    │滅音器1個） │吋制式半自動手槍。        │  │    │
├──┼──────┼─────────────┼─┼──┤
│52  │0000000000（│阿根廷BERSA 廠THUNDER380型│1 │有殺│
│    │含彈匣2個、 │，滑套號碼967969、槍管號碼│  │傷力│
│    │滅音器1個） │967951，口徑0.38吋制式半自│  │    │
│    │            │動手槍。                  │  │    │
├──┼──────┼─────────────┼─┼──┤
│53  │0000000000（│阿根廷BERSA 廠THUNDER380型│1 │有殺│
│    │含彈匣2個、 │，滑套號碼967950、槍管號碼│  │傷力│
│    │滅音器1個） │967959，口徑0.38吋制式半自│  │    │
│    │            │動手槍。                  │  │    │
├──┼──────┼─────────────┼─┼──┤
│54  │0000000000（│阿根廷BERSA 廠THUNDER380型│1 │有殺│
│    │含彈匣2個） │，滑套號碼967945、槍管號碼│  │傷力│
│    │            │967960，口徑0.38吋制式半自│  │    │
│    │            │動手槍。                  │  │    │
├──┼──────┼─────────────┼─┼──┤
│55  │0000000000（│阿根廷BERSA 廠THUNDER380型│1 │有殺│
│    │含彈匣2個） │，滑套號碼967953、槍管號碼│  │傷力│
│    │            │967969，口徑0.38吋制式半自│  │    │
│    │            │動手槍。                  │  │    │
├──┼──────┼─────────────┼─┼──┤
│56  │0000000000（│阿根廷BERSA 廠THUNDER380型│1 │有殺│
│    │含彈匣2個、 │，滑套號碼967962、槍管號碼│  │傷力│
│    │滅音器1個） │967948，口徑0.38吋制式半自│  │    │
│    │            │動手槍。                  │  │    │
├──┼──────┼─────────────┼─┼──┤
│57  │0000000000（│阿根廷BERSA 廠THUNDER380型│1 │有殺│
│    │含彈匣2個、 │，滑套號碼967943、槍管號碼│  │傷力│
│    │滅音器1個） │967949，口徑0.38吋制式半自│  │    │
│    │            │動手槍。                  │  │    │
├──┼──────┼─────────────┼─┼──┤
│58  │0000000000（│阿根廷BERSA 廠THUNDER380型│1 │有殺│
│    │含彈匣2個） │，滑套號碼967944、槍管號碼│  │傷力│
│    │            │967962，口徑0.38吋制式半自│  │    │
│    │            │動手槍。                  │  │    │
├──┼──────┼─────────────┼─┼──┤
│59  │0000000000（│德國WALTHER 廠P99 型，槍號│1 │有殺│
│    │含彈匣2個） │遭磨滅，經以電解腐蝕法重現│  │傷力│
│    │            │結果，研判槍號為8133？？（│  │    │
│    │            │？代表無法重現），9mm 制式│  │    │
│    │            │半自動手槍。              │  │    │
├──┼──────┼─────────────┼─┼──┤
│60  │0000000000（│克羅埃西亞HS廠HS－9 型槍號│1 │有殺│
│    │含彈匣2個） │遭磨滅，經以電解腐蝕法重現│  │傷力│
│    │            │結果，研判滑套號碼H64017、│  │    │
│    │            │槍管號碼H64013，口徑9mm 制│  │    │
│    │            │式半自動手槍。            │  │    │
├──┼──────┼─────────────┼─┼──┤
│61  │0000000000（│克羅埃西亞HS廠HS－9 型槍號│1 │有殺│
│    │含彈匣2個） │遭磨滅，經以電解腐蝕法重現│  │傷力│
│    │            │結果，研判槍管號碼H64095，│  │    │
│    │            │口徑9mm 制式半自動手槍。  │  │    │
├──┼──────┼─────────────┼─┼──┤
│62  │0000000000（│克羅埃西亞HS廠HS－9 型槍號│1 │有殺│
│    │含彈匣2個） │遭磨滅，經以電解腐蝕法重現│  │傷力│
│    │            │結果，研判滑套號碼H64003、│  │    │
│    │            │槍管號碼H64021，口徑9mm 制│  │    │
│    │            │式半自動手槍。            │  │    │
├──┼──────┼─────────────┼─┼──┤
│63  │0000000000（│克羅埃西亞HS廠HS－9 型槍號│1 │有殺│
│    │含彈匣2個） │遭磨滅，經以電解腐蝕法重現│  │傷力│
│    │            │結果，研判槍管號碼H64096，│  │    │
│    │            │口徑9mm 制式半自動手槍。  │  │    │
├──┼──────┼─────────────┼─┼──┤
│64  │0000000000（│克羅埃西亞HS廠HS－9 型槍號│1 │有殺│
│    │含彈匣2個） │遭磨滅，經以電解腐蝕法重現│  │傷力│
│    │            │結果，研判滑套號碼H64070、│  │    │
│    │            │槍管號碼H64038，口徑9mm 制│  │    │
│    │            │式半自動手槍。            │  │    │
├──┼──────┼─────────────┼─┼──┤
│65  │0000000000（│克羅埃西亞HS廠HS－9 型槍號│1 │有殺│
│    │含彈匣2個） │遭磨滅，經以電解腐蝕法重現│  │傷力│
│    │            │結果，研判滑套號碼H64013、│  │    │
│    │            │槍管號碼H64007，口徑9mm 制│  │    │
│    │            │式半自動手槍。            │  │    │
├──┼──────┼─────────────┼─┼──┤
│66  │0000000000（│克羅埃西亞HS廠HS－9 型槍號│1 │有殺│
│    │含彈匣2個） │為H52529，口徑9mm 制式半自│  │傷力│
│    │            │動手槍。                  │  │    │
├──┼──────┼─────────────┼─┼──┤
│67  │0000000000（│克羅埃西亞HS廠HS－9 型槍號│1 │有殺│
│    │含彈匣2個） │為H564084 ，口徑9mm 制式半│  │傷力│
│    │            │自動手槍。                │  │    │
├──┼──────┼─────────────┼─┼──┤
│68  │0000000000（│克羅埃西亞HS廠HS－9 型槍號│1 │有殺│
│    │含彈匣2個） │遭磨滅，經以電解腐蝕法重現│  │傷力│
│    │            │結果，研判滑套號碼H64008、│  │    │
│    │            │槍管號碼H64017，口徑9mm 制│  │    │
│    │            │式半自動手槍。            │  │    │
├──┼──────┼─────────────┼─┼──┤
│69  │0000000000（│克羅埃西亞HS廠HS－9 型槍號│1 │有殺│
│    │含彈匣2個） │遭磨滅，經以電解腐蝕法重現│  │傷力│
│    │            │結果，研判滑套號碼H61300、│  │    │
│    │            │槍管號碼H64010，口徑9mm 制│  │    │
│    │            │式半自動手槍。            │  │    │
├──┼──────┼─────────────┼─┼──┤
│70  │0000000000（│克羅埃西亞HS廠HS－9 型槍號│1 │有殺│
│    │含彈匣2個） │遭磨滅，經以電解腐蝕法重現│  │傷力│
│    │            │結果，研判滑套號碼H64061、│  │    │
│    │            │槍管號碼H64055，口徑9mm 制│  │    │
│    │            │式半自動手槍。            │  │    │
├──┼──────┼─────────────┼─┼──┤
│71  │0000000000（│克羅埃西亞HS廠HS－9 型槍號│1 │有殺│
│    │含彈匣2個） │遭磨滅，經以電解腐蝕法重現│  │傷力│
│    │            │結果，研判滑套號碼H64009、│  │    │
│    │            │槍管號碼H64016，口徑9mm 制│  │    │
│    │            │式半自動手槍。            │  │    │
├──┼──────┼─────────────┼─┼──┤
│72  │0000000000（│克羅埃西亞HS廠HS－9 型槍號│1 │有殺│
│    │含彈匣2個） │為H640839 ，口徑9mm 制式半│  │傷力│
│    │            │自動手槍。                │  │    │
├──┼──────┼─────────────┼─┼──┤
│73  │0000000000（│克羅埃西亞HS廠HS－9 型槍號│1 │有殺│
│    │含彈匣2個） │遭磨滅，經以電解腐蝕法重現│  │傷力│
│    │            │結果，研判滑套號碼H64023、│  │    │
│    │            │槍管號碼H64025，口徑9mm 制│  │    │
│    │            │式半自動手槍。            │  │    │
├──┼──────┼─────────────┼─┼──┤
│74  │0000000000（│克羅埃西亞HS廠HS－9 型槍號│1 │有殺│
│    │含彈匣2個） │遭磨滅，經以電解腐蝕法重現│  │傷力│
│    │            │結果，研判槍管號碼H64093，│  │    │
│    │            │口徑9mm 制式半自動手槍。  │  │    │
├──┼──────┼─────────────┼─┼──┤
│75  │0000000000（│克羅埃西亞HS廠HS－9 型槍號│1 │有殺│
│    │含彈匣2個） │遭磨滅，經以電解腐蝕法重現│  │傷力│
│    │            │結果，研判滑套號碼H64025、│  │    │
│    │            │槍管號碼H64004，口徑9mm 制│  │    │
│    │            │式半自動手槍。            │  │    │
├──┼──────┼─────────────┼─┼──┤
│76  │0000000000( │克羅埃西亞HS廠HS－9 型槍號│1 │有殺│
│    │含彈匣2個） │遭磨滅，經以電解腐蝕法重現│  │傷力│
│    │            │結果，研判槍管號碼H64097，│  │    │
│    │            │口徑9mm 制式半自動手槍。  │  │    │
├──┼──────┼─────────────┼─┼──┤
│77  │0000000000( │克羅埃西亞HS廠HS－9 型槍號│1 │有殺│
│    │含彈匣2個） │遭磨滅，經以電解腐蝕法重現│  │傷力│
│    │            │結果，研判滑套號碼H64071、│  │    │
│    │            │槍管號碼H64057，口徑9mm 制│  │    │
│    │            │式半自動手槍。            │  │    │
├──┼──────┼─────────────┼─┼──┤
│78  │0000000000( │克羅埃西亞HS廠HS－9 型槍號│1 │有殺│
│    │含彈匣2個） │遭磨滅，經以電解腐腐蝕法重│  │傷力│
│    │            │現結果，研判滑套號碼H64012│  │    │
│    │            │、槍管號碼H64003，口徑9mm │  │    │
│    │            │制式半自動手槍。          │  │    │
├──┼──────┼─────────────┼─┼──┤
│79  │0000000000( │克羅埃西亞HS廠HS－9 型槍號│1 │有殺│
│    │含彈匣2個） │遭磨滅，經以電解腐腐蝕法重│  │傷力│
│    │            │現結果，研判滑套號碼H64001│  │    │
│    │            │、槍管號碼H64022，口徑9mm │  │    │
│    │            │制式半自動手槍。          │  │    │
├──┼──────┼─────────────┼─┼──┤
│80  │0000000000  │美國BUSHMASTER廠XM15－－E2│1 │有殺│
│    │            │S 型，槍號為L433421 口徑5.│  │傷力│
│    │            │56mm制式步槍。            │  │    │
├──┼──────┼─────────────┼─┼──┤
│81  │0000000000  │美國BUSHMASTER廠XM15－E2S │1 │有殺│
│    │            │型，槍號為L433419 ，口徑5.│  │傷力│
│    │            │56mm制式步槍。            │  │    │
├──┼──────┼─────────────┼─┼──┤
│82  │0000000000  │美國BUSHMASTER廠XM15－－  │1 │有殺│
│    │            │E2S 型，槍號為L433428 口徑│  │傷力│
│    │            │5.56mm制式步槍。          │  │    │
├──┼──────┼─────────────┼─┼──┤
│83  │0000000000  │美國BUSHMASTER廠XM15－－  │1 │有殺│
│    │            │E2S 型，槍號為L301418 口徑│  │傷力│
│    │            │5.56mm制式步槍。          │  │    │
├──┼──────┼─────────────┼─┼──┤
│84  │0000000000  │美國BUSHMASTER廠XM15－－E2│1 │有殺│
│    │            │S 型，槍號為L433420 口徑5.│  │傷力│
│    │            │56mm制式步槍。            │  │    │
├──┼──────┼─────────────┼─┼──┤
│85  │0000000000  │美國BUSHMASTER廠XM15－－E2│1 │有殺│
│    │            │S 型，槍號為L433416 口徑5.│  │傷力│
│    │            │56mm制式步槍。            │  │    │
├──┼──────┼─────────────┼─┼──┤
│86  │0000000000( │克羅埃西亞HS廠HS－9 型槍號│1 │有殺│
│    │含彈匣2個） │遭磨滅，經以電解腐腐蝕法重│  │傷力│
│    │            │現結果，研判滑套號碼H64007│  │    │
│    │            │、槍管號碼H61300，口徑9mm │  │    │
│    │            │制式半自動手槍。          │  │    │
├──┼──────┼─────────────┼─┼──┤
│87  │0000000000( │克羅埃西亞HS廠HS－9 型槍號│1 │有殺│
│    │含彈匣2個） │遭磨滅，經以電解腐腐蝕法重│  │傷力│
│    │            │現結果，研判滑套號碼H64073│  │    │
│    │            │、槍管號碼H64049，口徑9mm │  │    │
│    │            │制式半自動手槍。          │  │    │
├──┼──────┼─────────────┼─┼──┤
│88  │0000000000( │克羅埃西亞HS廠HS－9 型槍號│1 │有殺│
│    │含彈匣2個） │遭磨滅，經以電解腐腐蝕法重│  │傷力│
│    │            │現結果，研判滑套號碼H61298│  │    │
│    │            │、槍管號碼H64014，口徑9mm │  │    │
│    │            │制式半自動手槍。          │  │    │
├──┼──────┼─────────────┼─┼──┤
│89  │0000000000( │克羅埃西亞HS廠HS－9 型槍號│1 │有殺│
│    │含彈匣2個） │遭磨滅，經以電解腐腐蝕法重│  │傷力│
│    │            │現結果，研判滑套號碼H64050│  │    │
│    │            │、槍管號碼H64064，口徑9mm │  │    │
│    │            │制式半自動手槍。          │  │    │
├──┼──────┼─────────────┼─┼──┤
│90  │0000000000( │克羅埃西亞HS廠HS－9 型槍號│1 │有殺│
│    │含彈匣2個） │遭磨滅，經以電解腐腐蝕法重│  │傷力│
│    │            │現結果，研判槍管號碼H64094│  │    │
│    │            │，口徑9mm 制式半自動手槍。│  │    │
├──┼──────┼─────────────┼─┼──┤
│91  │0000000000( │克羅埃西亞HS廠HS－9 型槍號│1 │有殺│
│    │含彈匣2個） │遭磨滅，經以電解腐腐蝕法重│  │傷力│
│    │            │現結果，研判滑套號碼H64014│  │    │
│    │            │、槍管號碼H64023，口徑9mm │  │    │
│    │            │制式半自動手槍。          │  │    │
├──┼──────┼─────────────┼─┼──┤
│92  │0000000000( │克羅埃西亞HS廠HS－9 型槍號│1 │有殺│
│    │含彈匣2個） │遭磨滅，經以電解腐腐蝕法重│  │傷力│
│    │            │現結果，研判滑套號碼H64069│  │    │
│    │            │、槍管號碼H64066，口徑9mm │  │    │
│    │            │制式半自動手槍。          │  │    │
├──┼──────┼─────────────┼─┼──┤
│93  │0000000000( │克羅埃西亞HS廠HS－9 型槍號│1 │有殺│
│    │含彈匣2個） │遭磨滅，經以電解腐腐蝕法重│  │傷力│
│    │            │現結果，研判槍管號碼H64090│  │    │
│    │            │，口徑9mm 制式半自動手槍。│  │    │
├──┼──────┼─────────────┼─┼──┤
│94  │0000000000( │克羅埃西亞HS廠HS－9 型槍號│1 │有殺│
│    │含彈匣2個） │遭磨滅，經以電解腐腐蝕法重│  │傷力│
│    │            │現結果，研判槍管號碼H64085│  │    │
│    │            │，口徑9mm 制式半自動手槍。│  │    │
├──┼──────┼─────────────┼─┼──┤
│95  │0000000000( │克羅埃西亞HS廠HS－9 型槍號│1 │有殺│
│    │含彈匣2個） │遭磨滅，經以電解腐腐蝕法重│  │傷力│
│    │            │現結果，研判槍管號碼H64089│  │    │
│    │            │，口徑9mm 制式半自動手槍。│  │    │
├──┼──────┼─────────────┼─┼──┤
│96  │0000000000( │克羅埃西亞HS廠HS－9 型槍號│1 │有殺│
│    │含彈匣2個） │遭磨滅，經以電解腐腐蝕法重│  │傷力│
│    │            │現結果，研判滑套號碼H64016│  │    │
│    │            │、槍管號碼H64008，口徑9mm │  │    │
│    │            │制式半自動手槍。          │  │    │
├──┼──────┼─────────────┼─┼──┤
│97  │0000000000( │德國SIG SAUER 廠P250型槍號│1 │有殺│
│    │含彈匣2個） │遭磨滅，經以電解腐蝕法重現│  │傷力│
│    │            │結果，因磨滅過深無法重現，│  │    │
│    │            │口徑9mm 制式半自動手槍。  │  │    │
├──┼──────┼─────────────┼─┼──┤
│98  │0000000000( │以色列IWI 廠JERICHO941PSL │1 │有殺│
│    │含彈匣2個） │型，槍號遭磨滅，經以電解腐│  │傷力│
│    │            │蝕法重現結果，因磨滅過深無│  │    │
│    │            │法重現，口徑9mm 制式半自動│  │    │
│    │            │手槍。                    │  │    │
├──┼──────┼─────────────┼─┼──┤
│99  │0000000000( │德國SIG SAUER 廠P250C 型槍│1 │有殺│
│    │含彈匣2個） │號遭磨滅，經以電解腐蝕法重│  │傷力│
│    │            │現結果，因磨滅過深無法重現│  │    │
│    │            │，口徑9mm 制式半自動手槍。│  │    │
├──┼──────┼─────────────┼─┼──┤
│100 │0000000000( │德國SIG SAUER 廠P250C 型槍│1 │有殺│
│    │含彈匣2個） │號遭磨滅，經以電解腐蝕法重│  │傷力│
│    │            │現結果，因磨滅過深無法重現│  │    │
│    │            │，口徑9mm 制式半自動手槍。│  │    │
├──┼──────┼─────────────┼─┼──┤
│101 │0000000000( │德國SIG SAUER 廠P250C 型槍│1 │有殺│
│    │含彈匣2個） │號遭磨滅，經以電解腐蝕法重│  │傷力│
│    │            │現結果，因磨滅過深無法重現│  │    │
│    │            │，口徑9mm 制式半自動手槍。│  │    │
├──┼──────┼─────────────┼─┼──┤
│102 │0000000000( │美國SMITH & WESSON廠M& P9C│1 │有殺│
│    │含彈匣2個） │型，槍號遭磨滅，經以電解腐│  │傷力│
│    │            │蝕法重現結果，研判槍號為MR│  │    │
│    │            │N88？8 （？代表無法重現） │  │    │
│    │            │，口徑9mm 制式半自動手槍。│  │    │
├──┼──────┼─────────────┼─┼──┤
│103 │0000000000( │德國SIG SAUER 廠P250型槍號│1 │有殺│
│    │含彈匣2個） │遭磨滅，經以電解腐蝕法重現│  │傷力│
│    │            │結果，因磨滅過深無法重現，│  │    │
│    │            │口徑9mm 制式半自動手槍。  │  │    │
├──┼──────┼─────────────┼─┼──┤
│104 │0000000000( │德國SIG SAUER 廠P250型槍號│1 │有殺│
│    │含彈匣2個） │遭磨滅，經以電解腐蝕法重現│  │傷力│
│    │            │結果，因磨滅過深無法重現，│  │    │
│    │            │口徑9mm 制式半自動手槍。  │  │    │
├──┼──────┼─────────────┼─┼──┤
│105 │0000000000( │比利時FN廠Five-seveN型，列│1 │有殺│
│    │含彈匣2個） │印槍號之金屬片遭移除，口徑│  │傷力│
│    │            │5.7mm 制式半自動手槍。    │  │    │
├──┼──────┼─────────────┼─┼──┤
│106 │0000000000( │德國SIG SAUER 廠P250C 型槍│1 │有殺│
│    │含彈匣2個） │號遭磨滅，經以電解腐蝕法重│  │傷力│
│    │            │現結果，因磨滅過深無法重現│  │    │
│    │            │，口徑9mm 制式半自動手槍。│  │    │
├──┼──────┼─────────────┼─┼──┤
│107 │0000000000( │德國SIG SAUER 廠P250型槍號│1 │有殺│
│    │含彈匣2個） │遭磨滅，經以電解腐蝕法重現│  │傷力│
│    │            │結果，因磨滅過深無法重現，│  │    │
│    │            │口徑9mm 制式半自動手槍。  │  │    │
├──┼──────┼─────────────┼─┼──┤
│108 │0000000000( │比利時FN廠Five-seveN型，列│1 │有殺│
│    │含彈匣2個） │印槍號之金屬片遭移除，口徑│  │傷力│
│    │            │5.7mm 制式半自動手槍。    │  │    │
├──┼──────┼─────────────┼─┼──┤
│109 │0000000000( │德國SIG SAUER 廠P250C 型槍│1 │有殺│
│    │含彈匣2個） │號遭磨滅，經以電解腐蝕法重│  │傷力│
│    │            │現結果，因磨滅過深無法重現│  │    │
│    │            │，口徑9mm 制式半自動手槍。│  │    │
├──┼──────┼─────────────┼─┼──┤
│110 │0000000000( │德國HK廠P2000SK 型，槍號遭│1 │有殺│
│    │含彈匣2個） │磨滅，經以電解腐蝕法重現結│  │傷力│
│    │            │果，因磨滅過深無法重現，口│  │    │
│    │            │徑9mm 制式半自動手槍。    │  │    │
├──┼──────┼─────────────┼─┼──┤
│111 │0000000000( │德國WALTHER 廠P99 型，槍號│1 │有殺│
│    │含彈匣2個） │遭磨滅，經以電解腐蝕法重現│  │傷力│
│    │            │結果，研判槍號為？？？1 ？│  │    │
│    │            │？（？代表無法重現），口徑│  │    │
│    │            │9mm 制式半自動手槍。      │  │    │
├──┼──────┼─────────────┼─┼──┤
│112 │0000000000( │德國SIG SAUER 廠P250型槍號│1 │有殺│
│    │含彈匣2個） │遭磨滅，經以電解腐蝕法重現│  │傷力│
│    │            │結果，因磨滅過深無法重現，│  │    │
│    │            │口徑9mm 制式半自動手槍。  │  │    │
├──┼──────┼─────────────┼─┼──┤
│113 │0000000000( │以色列IWI 廠JERICHO941PSL │1 │有殺│
│    │含彈匣2個） │型，槍號遭磨滅，經以電解腐│  │傷力│
│    │            │蝕法重現結果，因磨滅過深無│  │    │
│    │            │法重現，口徑9mm 制式半自動│  │    │
│    │            │手槍。                    │  │    │
├──┼──────┼─────────────┼─┼──┤
│114 │0000000000( │德國SIG SAUER 廠P250型槍號│1 │有殺│
│    │含彈匣2個） │遭磨滅，經以電解腐蝕法重現│  │傷力│
│    │            │結果，因磨滅過深無法重現，│  │    │
│    │            │口徑9mm 制式半自動手槍。  │  │    │
├──┼──────┼─────────────┼─┼──┤
│115 │0000000000( │德國HK廠USPCOMPACT型槍號遭│1 │有殺│
│    │含彈匣2個） │磨滅，經以電解腐蝕法重現結│  │傷力│
│    │            │果，因磨滅過深無法重現，口│  │    │
│    │            │徑9mm 制式半自動手槍。    │  │    │
├──┼──────┼─────────────┼─┼──┤
│116 │0000000000( │以色列IWI 廠JERICHO941PSL │1 │有殺│
│    │含彈匣2個） │型，槍號遭磨滅，經以電解腐│  │傷力│
│    │            │蝕法重現結果，因磨滅過深無│  │    │
│    │            │法重現，口徑9mm 制式半自動│  │    │
│    │            │手槍。                    │  │    │
├──┼──────┼─────────────┼─┼──┤
│117 │0000000000( │比利時FN廠Five-seveN型，列│1 │有殺│
│    │含彈匣2個） │印槍號之金屬片遭移除，口徑│  │傷力│
│    │            │5.7mm 制式半自動手槍。    │  │    │
├──┼──────┼─────────────┼─┼──┤
│118 │0000000000  │以色列IMI 廠GALIL 型，槍號│1 │有殺│
│    │            │為P800271 號，口徑5.56mm制│  │傷力│
│    │            │式半自動手槍。            │  │    │
├──┼──────┼─────────────┼─┼──┤
│119 │0000000000  │美國BUSHMASTER廠XM15－E2S │1 │有殺│
│    │            │型，槍號為L433422 ，口徑  │  │傷力│
│    │            │5.56mm制式步槍。          │  │    │
├──┼──────┼─────────────┼─┼──┤
│120 │0000000000( │以色列IMI 廠GALIL 型，槍號│1 │有殺│
│    │含彈匣2個） │遭磨滅，經以電解腐蝕法重現│  │傷力│
│    │            │結果，研判槍號為？？？－2 │  │    │
│    │            │？7 ？？1 ？（？代表無法重│  │    │
│    │            │現），口徑5.56mm制式步槍。│  │    │
├──┼──────┼─────────────┼─┼──┤
│121 │0000000000  │以色列IWI 廠X95 型，槍號為│1 │有殺│
│    │            │00000000，口徑5.56mm 制 式│  │傷力│
│    │            │步槍。                    │  │    │
├──┼──────┼─────────────┼─┼──┤
│122 │0000000000  │以色列IWI 廠X95 型，槍號遭│1 │有殺│
│    │            │磨滅，經以電解腐蝕法重現結│  │傷力│
│    │            │果，因磨滅過深無法重現，口│  │    │
│    │            │徑5.56mm制式步槍。        │  │    │
├──┼──────┼─────────────┼─┼──┤
│123 │0000000000  │以色列IWI 廠X95 型，槍號遭│1 │有殺│
│    │            │磨滅，經以電解腐蝕法重現結│  │傷力│
│    │            │果，因磨滅過深無法重現，口│  │    │
│    │            │徑5.56mm制式步槍。        │  │    │
├──┼──────┼─────────────┼─┼──┤
│124 │0000000000( │克羅埃西亞HS廠HS－9 型槍號│1 │有殺│
│    │含彈匣2個） │遭磨滅，經以電解腐腐蝕法重│  │傷力│
│    │            │現結果，研判滑套號碼H64004│  │    │
│    │            │、槍管號碼H64009，口徑9mm │  │    │
│    │            │制式半自動手槍。          │  │    │
├──┼──────┼─────────────┼─┼──┤
│125 │0000000000( │克羅埃西亞HS廠HS－9 型槍號│1 │有殺│
│    │含彈匣2個） │遭磨滅，經以電解腐腐蝕法重│  │傷力│
│    │            │現結果，研判滑套號碼H64010│  │    │
│    │            │、槍管號碼H64011，口徑9mm │  │    │
│    │            │制式半自動手槍。          │  │    │
├──┼──────┼─────────────┼─┼──┤
│126 │0000000000( │克羅埃西亞HS廠HS－9 型槍號│1 │有殺│
│    │含彈匣2個） │遭磨滅，經以電解腐腐蝕法重│  │傷力│
│    │            │現結果，研判滑套號碼H64056│  │    │
│    │            │5 、槍管號碼H64050，口徑9m│  │    │
│    │            │m 制式半自動手槍。        │  │    │
├──┼──────┼─────────────┼─┼──┤
│127 │0000000000( │克羅埃西亞HS廠HS－9 型槍號│1 │有殺│
│    │含彈匣2個） │遭磨滅，經以電解腐腐蝕法重│  │傷力│
│    │            │現結果，研判滑套號碼H64049│  │    │
│    │            │、槍管號碼H64073，口徑9mm │  │    │
│    │            │制式半自動手槍。          │  │    │
├──┼──────┼─────────────┼─┼──┤
│128 │0000000000( │克羅埃西亞HS廠HS－9 型槍號│1 │有殺│
│    │含彈匣2個） │遭磨滅，經以電解腐腐蝕法重│  │傷力│
│    │            │現結果，研判滑套號碼H64074│  │    │
│    │            │、槍管號碼H64070，口徑9mm │  │    │
│    │            │制式半自動手槍。          │  │    │
├──┼──────┼─────────────┼─┼──┤
│129 │0000000000( │克羅埃西亞HS廠HS－9 型槍號│1 │有殺│
│    │含彈匣2個） │遭磨滅，經以電解腐腐蝕法重│  │傷力│
│    │            │現結果，研判滑套號碼H64039│  │    │
│    │            │、槍管號碼H64054，口徑9mm │  │    │
│    │            │制式半自動手槍。          │  │    │
├──┼──────┼─────────────┼─┼──┤
│130 │0000000000( │克羅埃西亞HS廠HS－9 型槍號│1 │有殺│
│    │含彈匣2個） │遭磨滅，經以電解腐腐蝕法重│  │傷力│
│    │            │現結果，研判槍管號碼H64053│  │    │
│    │            │，口徑9mm 制式半自動手槍。│  │    │
├──┼──────┼─────────────┼─┼──┤
│131 │0000000000( │克羅埃西亞HS廠HS－9 型槍號│1 │有殺│
│    │含彈匣2個） │遭磨滅，經以電解腐腐蝕法重│  │傷力│
│    │            │現結果，研判滑套號碼H64040│  │    │
│    │            │、槍管號碼H64081，口徑9mm │  │    │
│    │            │制式半自動手槍。          │  │    │
├──┼──────┼─────────────┼─┼──┤
│132 │0000000000( │克羅埃西亞HS廠HS－9 型槍號│1 │有殺│
│    │含彈匣2個） │遭磨滅，經以電解腐腐蝕法重│  │傷力│
│    │            │現結果，研判滑套號碼H64011│  │    │
│    │            │、槍管號碼H64012，口徑9mm │  │    │
│    │            │制式半自動手槍。          │  │    │
├──┼──────┼─────────────┼─┼──┤
│133 │0000000000( │克羅埃西亞HS廠HS－9 型槍號│1 │有殺│
│    │含彈匣2個） │遭磨滅，經以電解腐腐蝕法重│  │傷力│
│    │            │現結果，研判滑套號碼H64081│  │    │
│    │            │、槍管號碼H64059，口徑9mm │  │    │
│    │            │制式半自動手槍。          │  │    │
├──┼──────┼─────────────┼─┼──┤
│134 │0000000000( │克羅埃西亞HS廠HS－9 型槍號│1 │有殺│
│    │含彈匣2個） │遭磨滅，經以電解腐腐蝕法重│  │傷力│
│    │            │現結果，研判滑套號碼H64038│  │    │
│    │            │、槍管號碼H64074，口徑9mm │  │    │
│    │            │制式半自動手槍。          │  │    │
├──┼──────┼─────────────┼─┼──┤
│135 │0000000000( │克羅埃西亞HS廠HS－9 型槍號│1 │有殺│
│    │含彈匣2個） │遭磨滅，經以電解腐腐蝕法重│  │傷力│
│    │            │現結果，研判滑套號碼H64002│  │    │
│    │            │、槍管號碼H64001，口徑9mm │  │    │
│    │            │制式半自動手槍。          │  │    │
├──┼──────┼─────────────┼─┼──┤
│136 │0000000000( │克羅埃西亞HS廠HS－9 型槍號│1 │有殺│
│    │含彈匣2個） │遭磨滅，經以電解腐腐蝕法重│  │傷力│
│    │            │現結果，研判滑套號碼H64021│  │    │
│    │            │、槍管號碼H64002，口徑9mm │  │    │
│    │            │制式半自動手槍。          │  │    │
├──┼──────┼─────────────┼─┼──┤
│137 │0000000000( │克羅埃西亞HS廠HS－9 型槍號│1 │有殺│
│    │含彈匣2個） │遭磨滅，經以電解腐腐蝕法重│  │傷力│
│    │            │現結果，研判滑套號碼H64054│  │    │
│    │            │、槍管號碼H64069，口徑9mm │  │    │
│    │            │制式半自動手槍。          │  │    │
├──┼──────┼─────────────┼─┼──┤
│138 │0000000000( │克羅埃西亞HS廠HS－9 型槍號│1 │有殺│
│    │含彈匣2個） │遭磨滅，經以電解腐腐蝕法重│  │傷力│
│    │            │現結果，研判滑套號碼H64057│  │    │
│    │            │、槍管號碼H64061，口徑9mm │  │    │
│    │            │制式半自動手槍。          │  │    │
├──┼──────┼─────────────┼─┼──┤
│139 │0000000000( │克羅埃西亞HS廠HS－9 型槍號│1 │有殺│
│    │含彈匣2個） │遭磨滅，經以電解腐腐蝕法重│  │傷力│
│    │            │現結果，研判滑套號碼H64059│  │    │
│    │            │、槍管號碼H64058，口徑9mm │  │    │
│    │            │制式半自動手槍。          │  │    │
├──┼──────┼─────────────┼─┼──┤
│140 │0000000000( │克羅埃西亞HS廠HS－9 型槍號│1 │有殺│
│    │含彈匣2個） │遭磨滅，經以電解腐腐蝕法重│  │傷力│
│    │            │現結果，研判滑套號碼H64022│  │    │
│    │            │、槍管號碼H61298，口徑9mm │  │    │
│    │            │制式半自動手槍。          │  │    │
├──┼──────┼─────────────┼─┼──┤
│141 │0000000000( │克羅埃西亞HS廠HS－9 型槍號│1 │有殺│
│    │含彈匣2個） │遭磨滅，經以電解腐腐蝕法重│  │傷力│
│    │            │現結果，研判滑套號碼H64064│  │    │
│    │            │、槍管號碼H64040，口徑9mm │  │    │
│    │            │制式半自動手槍。          │  │    │
├──┼──────┼─────────────┼─┼──┤
│142 │0000000000( │克羅埃西亞HS廠HS－9 型槍號│1 │有殺│
│    │含彈匣2個） │遭磨滅，經以電解腐腐蝕法重│  │傷力│
│    │            │現結果，研判滑套號碼H64066│  │    │
│    │            │、槍管號碼H64039，口徑9mm │  │    │
│    │            │制式半自動手槍。          │  │    │
├──┼──────┼─────────────┼─┼──┤
│143 │0000000000( │克羅埃西亞HS廠HS－9 型槍號│1 │有殺│
│    │含彈匣2個） │遭磨滅，經以電解腐腐蝕法重│  │傷力│
│    │            │現結果，研判滑套號碼H64058│  │    │
│    │            │、槍管號碼因磨滅過深無法重│  │    │
│    │            │現，口徑9mm 制式半自動手槍│  │    │
│    │            │。                        │  │    │
├──┼──────┼─────────────┼─┼──┤
│144 │0000000000( │美國BUSHMASTER廠XM15－－  │1 │有殺│
│    │含彈匣2個） │E2S 型，槍號為L433427 ，口│  │傷力│
│    │            │徑5.56mm制式步槍。        │  │    │
├──┼──────┼─────────────┼─┼──┤
│145 │0000000000( │德國HK廠MP5 K A4型，槍號為│1 │有殺│
│    │含彈匣2個） │T0624-08 Y00106 ，口徑9mm │  │傷力│
│    │            │制式衝鋒槍。              │  │    │
├──┼──────┼─────────────┼─┼──┤
│146 │0000000000  │美國BUSHMASTER廠XM15－－  │1 │有殺│
│    │            │E2S 型，槍號為L433408 ，口│  │傷力│
│    │            │徑5.56mm制式步槍。        │  │    │
├──┼──────┼─────────────┼─┼──┤
│147 │0000000000( │德國HK廠MP5 型，槍號為P-02│1 │有殺│
│    │含彈匣2個） │-308，口徑9mm 制式衝鋒槍。│  │傷力│
├──┼──────┼─────────────┼─┼──┤
│148 │0000000000( │德國HK廠53型，槍號遭磨滅，│1 │有殺│
│    │含彈匣2個） │經以電解腐蝕法重現果，因磨│  │傷力│
│    │            │滅過深無法重現，口徑5.56mm│  │    │
│    │            │制式步槍。                │  │    │
├──┼──────┼─────────────┼─┼──┤
│149 │0000000000  │以色列IWI 廠TAVOR-21型，列│1 │有殺│
│    │            │印槍號之金屬片遭移除，口徑│  │傷力│
│    │            │5.56mm制式步槍。          │  │    │
├──┼──────┼─────────────┼─┼──┤
│150 │0000000000  │以色列IWI 廠X95 型，槍號遭│1 │有殺│
│    │            │磨滅，經以電解腐蝕法重現結│  │傷力│
│    │            │果，因磨滅過深無法重現，口│  │    │
│    │            │徑5.56mm制式步槍。        │  │    │
├──┼──────┼─────────────┼─┼──┤
│151 │0000000000  │以色列IWI 廠TAVOR-21型，列│1 │有殺│
│    │            │印槍號之金屬片遭移除，口徑│  │傷力│
│    │            │5.56mm制式步槍。          │  │    │
├──┼──────┼─────────────┼─┼──┤
│152 │0000000000( │德國WALTHER 廠MP型，槍號遭│1 │有殺│
│    │含彈匣2個） │磨滅，經以電解腐蝕法重現結│  │傷力│
│    │            │果，研判槍號為26250 ，口徑│  │    │
│    │            │9mm 制式衝鋒槍。          │  │    │
├──┼──────┼─────────────┼─┼──┤
│153 │0000000000  │美國BUSHMASTER廠XM15－－  │1 │有殺│
│    │            │E2S 型，槍號為L433429 ，口│  │傷力│
│    │            │徑5.56mm制式步槍。        │  │    │
├──┼──────┼─────────────┼─┼──┤
│154 │0000000000  │美國BUSHMASTER廠XM15－－  │1 │有殺│
│    │            │E2S 型，槍號為L433409 ，口│  │傷力│
│    │            │徑5.56mm制式步槍。        │  │    │
├──┼──────┼─────────────┼─┼──┤
│155 │0000000000  │美國BUSHMASTER廠XM15－－  │1 │有殺│
│    │            │E2S 型，槍號為L433417 ，口│  │傷力│
│    │            │徑5.56mm制式步槍。        │  │    │
├──┼──────┼─────────────┼─┼──┤
│156 │0000000000  │美國BUSHMASTER廠XM15－－  │1 │有殺│
│    │            │E2S 型，槍號為L707879 ，口│  │傷力│
│    │            │徑5.56mm制式步槍。        │  │    │
├──┼──────┼─────────────┼─┼──┤
│157 │0000000000  │美國BUSHMASTER廠XM15－－  │1 │有殺│
│    │            │E2S 型，槍號為L433406 ，口│  │傷力│
│    │            │徑5.56mm制式步槍。        │  │    │
├──┼──────┼─────────────┼─┼──┤
│158 │0000000000  │美國BUSHMASTER廠XM15－－  │1 │有殺│
│    │            │E2S 型，槍號為L301419 ，口│  │傷力│
│    │            │徑5.56mm制式步槍。        │  │    │
├──┼──────┼─────────────┼─┼──┤
│159 │0000000000  │以色列IWI 廠TAVOR-21型，列│1 │有殺│
│    │            │印槍號之金屬片遭移除，口徑│  │傷力│
│    │            │5.56mm制式步槍。          │  │    │
├──┼──────┼─────────────┼─┼──┤
│160 │0000000000  │以色列IWI 廠TAVOR-21型，列│1 │有殺│
│    │            │印槍號之金屬片遭移除，口徑│  │傷力│
│    │            │5.56mm制式步槍。          │  │    │
├──┼──────┼─────────────┼─┼──┤
│161 │0000000000  │以色列IWI 廠TAVOR-21型，列│1 │有殺│
│    │            │印槍號之金屬片遭移除，口徑│  │傷力│
│    │            │5.56mm制式步槍。          │  │    │
├──┼──────┼─────────────┼─┼──┤
│162 │0000000000( │奧地利GLOCK 廠26型，槍號遭│1 │有殺│
│    │含彈匣2個） │磨滅，經以電解腐蝕法重現結│  │傷力│
│    │            │果，研判槍號為GFH309 ， 口│  │    │
│    │            │徑9mm 制式半自動手槍。    │  │    │
├──┼──────┼─────────────┼─┼──┤
│163 │0000000000( │美國BERETTA 廠92FS型，槍號│1 │有殺│
│    │含彈匣2個） │遭磨滅，經以電解腐蝕法重現│  │傷力│
│    │            │結果，因磨滅過深無法重現，│  │    │
│    │            │口徑9mm 制式自動手槍。    │  │    │
├──┼──────┼─────────────┼─┼──┤
│164 │0000000000( │奧地利GLOCK 廠27型，槍號遭│1 │有殺│
│    │含彈匣2個） │磨滅，經以電解腐蝕法重現結│  │傷力│
│    │            │果，研判槍號為ERM282 ， 口│  │    │
│    │            │徑0.40吋制式半自動手槍。  │  │    │
├──┼──────┼─────────────┼─┼──┤
│165 │0000000000( │奧地利GLOCK 廠19型，槍號遭│1 │有殺│
│    │含彈匣2個） │磨滅，經以電解腐蝕法重現結│  │傷力│
│    │            │果，因磨滅過深無法重現，口│  │    │
│    │            │徑9mm 制式半自動手槍。    │  │    │
├──┼──────┼─────────────┼─┼──┤
│166 │0000000000( │奧地利GLOCK 廠22型，槍號遭│1 │有殺│
│    │含彈匣2個） │磨滅，經以電解腐蝕法重現結│  │傷力│
│    │            │果，研判槍號為HFB700 ， 口│  │    │
│    │            │徑0.40吋制式半自動手槍。  │  │    │
├──┼──────┼─────────────┼─┼──┤
│167 │0000000000( │義大利BERETTA 廠，槍號遭磨│1 │有殺│
│    │含彈匣2個） │滅，經以電解腐蝕法重現結果│  │傷力│
│    │            │，因磨滅過深無法重現，口徑│  │    │
│    │            │9mm 制式半自動手槍。      │  │    │
├──┼──────┼─────────────┼─┼──┤
│168 │0000000000( │美國SMITH&WESSON廠M&P9C 型│1 │有殺│
│    │含彈匣2個） │，槍號遭磨滅，經以電解腐蝕│  │傷力│
│    │            │法重現結果，研判槍號為DSK9│  │    │
│    │            │217 ，口徑9mm 制式半自動手│  │    │
│    │            │槍。                      │  │    │
├──┼──────┼─────────────┼─┼──┤
│169 │0000000000( │美國WALTHER 廠PPK/S 型，槍│1 │有殺│
│    │含彈匣2個） │號為S152979 ，口徑0.380 吋│  │傷力│
│    │            │制式半自動手槍。          │  │    │
├──┼──────┼─────────────┼─┼──┤
│170 │0000000000( │奧地利GLOCK 廠26型，槍號遭│1 │有殺│
│    │含彈匣2個） │磨滅，經以電解腐蝕法重現結│  │傷力│
│    │            │果，研判槍號為CGF740 ， 口│  │    │
│    │            │徑9mm 制式半自動手槍。    │  │    │
├──┼──────┼─────────────┼─┼──┤
│171 │0000000000( │奧地利GLOCK 廠17型，槍號遭│1 │有殺│
│    │含彈匣2個） │磨滅，經以電解腐蝕法重現結│  │傷力│
│    │            │果，研判槍號為LKX945 ， 口│  │    │
│    │            │徑9mm 制式半自動手槍。    │  │    │
├──┼──────┼─────────────┼─┼──┤
│172 │0000000000( │奧地利GLOCK 廠19型，槍號遭│1 │有殺│
│    │含彈匣2個） │磨滅，經以電解腐蝕法重現結│  │傷力│
│    │            │果，研判槍號為AHH088 ， 口│  │    │
│    │            │徑9mm 制式半自動手槍。    │  │    │
├──┼──────┼─────────────┼─┼──┤
│173 │0000000000( │奧地利GLOCK 廠17型，槍號遭│1 │有殺│
│    │含彈匣2個） │磨滅，經以電解腐蝕法重現結│  │傷力│
│    │            │果，研判槍號為?EP223 （ ？│  │    │
│    │            │代表無法重現），口徑9mm 制│  │    │
│    │            │式半自動手槍。            │  │    │
├──┼──────┼─────────────┼─┼──┤
│174 │0000000000( │奧地利GLOCK 廠26型，槍號遭│1 │有殺│
│    │含彈匣2個） │磨滅，經以電解腐蝕法重現結│  │傷力│
│    │            │果，研判槍號為CAT476 ， 口│  │    │
│    │            │徑9mm 制式半自動手槍。    │  │    │
├──┼──────┼─────────────┼─┼──┤
│175 │0000000000( │德國WALTHER 廠P99 型，槍號│1 │有殺│
│    │含彈匣2個） │遭磨滅，經以電解腐蝕法重現│  │傷力│
│    │            │結果，因磨滅過深無法重現，│  │    │
│    │            │口徑9mm 制式半自動手槍。  │  │    │
├──┼──────┼─────────────┼─┼──┤
│176 │0000000000( │美國SMITH&WESSON廠M&P9C 型│1 │有殺│
│    │含彈匣2個） │，槍號遭磨滅，經以電解腐蝕│  │傷力│
│    │            │法重現結果，研判槍號為MRN8│  │    │
│    │            │785 ，口徑9mm 制式半自動手│  │    │
│    │            │槍。                      │  │    │
├──┼──────┼─────────────┼─┼──┤
│177 │0000000000( │美國SMITH&WESSON廠SW99 型 │1 │有殺│
│    │含彈匣2個） │，槍號遭磨滅，經以電解腐蝕│  │傷力│
│    │            │法重現結果，研判槍號為    │  │    │
│    │            │SAE4806 ，口徑9mm 制式半自│  │    │
│    │            │動手槍。                  │  │    │
├──┼──────┼─────────────┼─┼──┤
│178 │0000000000( │奧地利GLOCK 廠19C 型，槍號│1 │有殺│
│    │含彈匣2個） │遭磨滅，經以電解腐蝕法重現│  │傷力│
│    │            │結果，研判槍號為HXV184，口│  │    │
│    │            │徑9mm 制式半自動手槍。    │  │    │
├──┼──────┼─────────────┼─┼──┤
│179 │0000000000( │奧地利GLOCK 廠23C 型，槍號│1 │有殺│
│    │含彈匣2個） │遭磨滅，經以電解腐蝕法重現│  │傷力│
│    │            │結果，研判槍號為CVW746，口│  │    │
│    │            │徑0.40吋制式半自動手槍。  │  │    │
├──┼──────┼─────────────┼─┼──┤
│180 │0000000000( │奧地利GLOCK 廠19型，槍號遭│1 │有殺│
│    │含彈匣2個） │磨滅，經以電解腐蝕法重現結│  │傷力│
│    │            │果，研判槍號為BLB681 ， 口│  │    │
│    │            │徑9mm 制式半自動手槍。    │  │    │
├──┼──────┼─────────────┼─┼──┤
│181 │0000000000( │奧地利GLOCK 廠22型，槍號遭│1 │有殺│
│    │含彈匣2個） │磨滅，經以電解腐蝕法重現結│  │傷力│
│    │            │果，研判槍號為GGV666 ， 口│  │    │
│    │            │徑0.40吋制式半自動手槍。  │  │    │
├──┼──────┼─────────────┼─┼──┤
│總計│衝鋒槍：4枝 │                          │  │    │
│    │步槍：26枝  │                          │  │    │
│    │手槍：151枝 │                          │  │    │
└──┴──────┴─────────────┴─┴──┘
附表三：鴻興號漁船上查扣之子彈（總計：17,413顆，其中1 顆
無殺傷力，另因採樣試射而耗用781 顆，即剩餘16,631顆）
┌──┬────────┬───────┬─────┐
│編號│品名            │數量          │  備  註  │
├──┼────────┼───────┼─────┤
│1   │口徑0.22吋制式子│1,064顆（採樣 │均具殺傷力│
│    │彈              │65顆試射）    │          │
├──┼────────┼───────┼─────┤
│2   │口徑0.25吋制式子│1,030顆（採樣 │均具殺傷力│
│    │彈              │65顆試射）    │          │
├──┼────────┼───────┼─────┤
│3   │口徑0.380吋制式 │3,100顆（採樣 │均具殺傷力│
│    │子彈            │60顆試射）    │          │
├──┼────────┼───────┼─────┤
│4   │口徑0.40吋制式子│1,003顆（採樣 │均具殺傷力│
│    │彈              │60顆試射）    │          │
├──┼────────┼───────┼─────┤
│5   │口徑0.45吋制式子│200顆（採樣65 │均具殺傷力│
│    │彈              │顆試射）      │          │
├──┼────────┼───────┼─────┤
│6   │口徑5.56mm制式子│3,004顆（採樣 │均具殺傷力│
│    │彈              │74顆試射）    │          │
├──┼────────┼───────┼─────┤
│7   │口徑5.56制式子彈│1 顆（不具殺傷│不予沒收  │
│    │                │力）          │          │
├──┼────────┼───────┼─────┤
│8   │口徑5.7mm制式子 │1,718顆（採樣 │均具殺傷力│
│    │彈              │75顆試射）    │          │
├──┼────────┼───────┼─────┤
│9   │口徑7.62mm制式子│1,000顆（採樣 │均具殺傷力│
│    │彈              │70顆試射）    │          │
├──┼────────┼───────┼─────┤
│10  │口徑9mm制式子彈 │5,243顆（採樣 │均具殺傷力│
│    │                │23 0顆試射）  │          │
├──┼────────┼───────┼─────┤
│11  │口徑0.38吋制式子│50顆（採樣17顆│均具殺傷力│
│    │彈              │試射）        │          │
└──┴────────┴───────┴─────┘
附表四：鴻興號漁船上槍榴彈6顆
┌──┬─────┬───────────┬──────┐
│編號│品     名 │  型   號             │  備  註    │
├──┼─────┼───────────┼──────┤
│1   │槍榴彈6顆 │經以X 光檢視顯示含引信│具有殺傷力  │
│    │          │裝置（具有擊針、轉子、│            │
│    │          │雷管等）及外觀完整，屬│            │
│    │          │堪用狀態之槍榴彈，為外│            │
│    │          │國制式軍用手榴彈。    │            │
└──┴─────┴───────────┴──────┘
附表五：莊啟川住處及丁正祥身上查扣之物品
┌──┬───────────┬──────┬─────┐
│編號│品名                  │數量        │所有人    │
├──┼───────────┼──────┼─────┤
│1   │光源瞄準器            │1 組        │非丁正祥所│
│    │                      │            │有        │
├──┼───────────┼──────┼─────┤
│2   │彈匣                  │3短4長計7個 │丁正祥    │
├──┼───────────┼──────┼─────┤
│3   │inmarsat衛星電話      │1支（沒收） │丁正祥    │
├──┼───────────┼──────┼─────┤
│4   │張榮旻中華人民共和國旅│1本         │丁正祥    │
│    │行證                  │            │          │
├──┼───────────┼──────┼─────┤
│5   │張榮旻台灣居民往來大陸│1本         │丁正祥    │
│    │通行證                │            │          │
├──┼───────────┼──────┼─────┤
│6   │張榮旻中華民國身分證  │1張（沒收） │丁正祥    │
├──┼───────────┼──────┼─────┤
│7   │張榮旻中華民國護照    │1本（沒收） │丁正祥    │
├──┼───────────┼──────┼─────┤
│8   │張榮旻全民健保卡      │2張（沒收） │丁正祥    │
├──┼───────────┼──────┼─────┤
│9   │張榮松汽車駕照        │1張（沒收） │丁正祥    │
├──┼───────────┼──────┼─────┤
│10  │槍枝數量記錄單        │2張（沒收） │丁正祥    │
├──┼───────────┼──────┼─────┤
│11  │HYUNDAI手機           │1支         │丁正祥    │
├──┼───────────┼──────┼─────┤
│12  │銀色手機門號0000000000│1支         │丁正祥    │
├──┼───────────┼──────┼─────┤
│13  │NOKIA手機門號         │1支         │丁正祥    │
│    │0000000000            │            │          │
├──┼───────────┼──────┼─────┤
│14  │sim卡0000000000、     │3張         │丁正祥    │
│    │0000000000、0000000000│            │          │
├──┼───────────┼──────┼─────┤
│15  │偽造張榮旻菲律賓身份證│1張（沒收） │丁正祥    │
├──┼───────────┼──────┼─────┤
│16  │暗語表                │1張（沒收） │丁正祥    │
├──┼───────────┼──────┼─────┤
│17  │筆記資料              │1批（沒收） │丁正祥    │
├──┼───────────┼──────┼─────┤
│18  │手提袋                │2個         │丁正祥    │
├──┼───────────┼──────┼─────┤
│19  │皮包                  │3個         │丁正祥    │
├──┼───────────┼──────┼─────┤
│20  │無線網卡              │1個         │丁正祥    │
├──┼───────────┼──────┼─────┤
│21  │菲律賓紙幣            │16970piso   │丁正祥    │
├──┼───────────┼──────┼─────┤
│22  │港幣                  │6,600元     │丁正祥    │
├──┼───────────┼──────┼─────┤
│23  │新台幣                │9,400元     │丁正祥    │
├──┼───────────┼──────┼─────┤
│24  │機票資料              │1批         │丁正祥    │
├──┼───────────┼──────┼─────┤
│25  │支票簿                │3本         │丁正祥    │
└──┴───────────┴──────┴─────┘
附表六：張榮宗遭查扣之物品
┌──┬───────────┬──────┬─────┐
│編號│品名                  │數量        │所有人    │
├──┼───────────┼──────┼─────┤
│1   │衛星定位系統          │1台         │張榮宗    │
├──┼───────────┼──────┼─────┤
│2   │MOTORA手機門號        │1支         │張榮宗    │
│    │0000000000            │            │          │
├──┼───────────┼──────┼─────┤
│3   │MOTORA手機門號        │1支         │張榮宗    │
│    │0000000000            │            │          │
├──┼───────────┼──────┼─────┤
│4   │船員手冊              │1本         │張榮宗    │
├──┼───────────┼──────┼─────┤
│5   │記事本                │1本         │張榮宗    │
├──┼───────────┼──────┼─────┤
│6   │鴻興號漁船進出港檢查簿│1本         │張榮宗    │
├──┼───────────┼──────┼─────┤
│7   │鴻興號漁船衛星定位號碼│1張         │張榮宗    │
│    │表                    │            │          │
└──┴───────────┴──────┴─────┘
附表七：張榮松身上查扣之物品
┌──┬───────────┬──────┬─────┐
│編號│品名                  │數量        │所有人    │
├──┼───────────┼──────┼─────┤
│1   │SONY ERICSSON手機門號 │1支         │張榮松    │
│    │0000000000            │            │          │
├──┼───────────┼──────┼─────┤
│2   │SIM卡                 │1張         │張榮松    │
└──┴───────────┴──────┴─────┘

司法院資訊處製作；財團法人民間司法改革基金會備份。
